【裁判字號】    90,訴,1700
【裁判日期】    920930
【裁判案由】    貪污
【裁判全文】
臺灣桃園地方法院刑事判決                          九十年度訴字第一七號
    公  訴  人  臺灣桃園地方法院檢察署檢察官
    被      告  乙○○
                己○○
    右二人共同
    被      告  甲○○
    被      告  丑○○
    指定辯護人  本院公設辯護人  辛○○
右列被告等因貪污案件，經檢察官提起公訴（九十年度偵字第九九四０、一五四一四
、一五四一六、一五九七七、一六二六八、一六八八六號），本院判決如左：
    主  文
乙○○共同連續依據法令從事公務之人員，對於職務上之行為，收受賄賂，處有期徒
刑肆年陸月，褫奪公權參年，所得財物新臺幣貳萬元應予追繳沒收，如全部或一部無
法追繳時，以其財產抵償之。又對於主管及監督之事務，明知違背法令，直接圖自己
不法利益，因而獲得利益，處有期徒刑參年，褫奪公權貳年，所得財物新臺幣參仟捌
佰肆拾柒元應予追繳沒收，如全部或一部無法追繳時，以其財產抵償之。應執行有期
徒刑柒年肆月，褫奪公權參年，所得財物新臺幣貳萬參仟捌佰肆拾柒元應予追繳沒收
，如全部或一部無法追繳時，以其財產抵償之。
己○○依據法令從事公務之人員對於違背職務之行為，收受賄賂，處有期徒刑伍年陸
月，褫奪公權參年，所得財物諾基亞廠牌６２１０型行動電話壹支（含電池及充電器
）應予追繳沒收，如全部或一部無法追繳時，追徵其價額。
甲○○非依據法令從事公務之人員，亦非受公務機關委託承辦公務之人，對於依據法
令從事公務之人員，關於違背職務之行為，交付賄賂，處有期徒刑拾月，褫奪公權壹
年。
丑○○共同連續與依據法令從事公務之人員對於職務上之行為，收受賄賂，處有期徒
刑貳年，褫奪公權壹年，所得財物新臺幣貳萬元應予追繳沒收，如全部或一部無法追
繳時，以其財產抵償之。
    事  實
一、乙○○於民國（下同）八十九年間任職法務部台灣新竹監獄（含附設戒治所）之
    管理員，為依據法令從事公務之人員，先後於：
    （一）八十九年十月間，乙○○擔任戒護科主管（戒治三乙）乙職，負責其戒治
          班內戒治人犯接受戒治後之分數考評、進級及呈報停止戒治等工作，鄭文
          峰當時亦在上開戒治班接受戒治，同時擔任乙○○之專屬雜役（即所謂「
          幼幹」），乙○○竟因其個人當時急需現金花用之故，即與丑○○基於對
          於其上開職務上之行為，收受賄賂之概括犯意聯絡，由乙○○先交付其個
          人在上開戒治所庫房內專用櫃子（內有乙○○預先置放其內之行動電話乙
          支）之鑰匙乙支予丑○○收受，丑○○再先後出面對上開戒治班之其他戒
          治人犯丙○○、庚○○及壬○○三人告以屬乙○○上開職務上行為之「如
          交付金錢，即可在戒治班享受較佳待遇，且不會戒治留級」等語為對價，
          分別向丙○○、庚○○及壬○○三人要求每人新台幣（下同）一萬元之賄
          賂，經丙○○、庚○○及壬○○三人當場同意而均相互期約後，丑○○即
          分別帶同丙○○、庚○○及壬○○三人前往上開戒治所庫房前，丑○○再
          持上開鑰匙打開乙○○上開專用櫃子，取出其內之上開行動電話乙支（內
          含易付卡門號），並告以丙○○、庚○○、壬○○三人乙○○所有中國信
          託商業銀行新竹分行帳戶之000000000000帳號，再先後由黃
          世霖、庚○○、丙○○三人獨自進入上開戒治所庫房內撥打上開行動電話
          聯絡其等三人在外之親友邱瑞珍（即丙○○之姐）、陳莉華（即庚○○之
          女）、周玉瑛（即壬○○之妻）三人，要邱瑞珍、陳莉華、周玉瑛辦理上
          開匯款或轉帳之事宜。嗣邱瑞珍、陳莉華二人即先後於八十九年十月十一
          日及十七日，分別在楊梅郵局及長安郵局各自匯款及轉帳一萬元至乙○○
          上開帳戶內（至於周玉瑛則未依約交付一萬元予乙○○收受），而由林俞
          君先後收受丙○○、庚○○二人上開各一萬元之賄賂（合計二萬元）。惟
          後於八十九年十一月一日，乙○○即因涉有上開貪污犯嫌，遭調離上開主
          管職位（改調甲股夜勤勤務）。
    （二）八十九年九月間，甲○○因施用毒品案件，自台灣台北監獄轉至上開戒治
          所接受戒治時（按甲○○之戒治班主管為子○○），乙○○明知戒護科掌
          理戒治所內人犯發受書信及送入物品之事項，而戒治所內人犯書信之發受
          ，以最近親屬及家屬為限，並應由長官檢閱之，如有妨害紀律之虞，得令
          其刪除後再行發受，且無線電話、呼叫器及其他通訊器材，屬影響機關安
          全及戒護管理之違禁物品，亦不得攜入供人犯使用，竟因其個人當時急需
          現金花用，即另行基於對於主管及監督之事務，明知違背法令，直接圖自
          己不法利益之犯意，先後多次向甲○○要求免息借款三十萬元，經甲○○
          向其主管子○○反應上情未獲處理及多次向乙○○藉故推拖後，乙○○仍
          於九十年一月初，交付其所簽立以甲○○之配偶癸○○為出借人，面額三
          十萬元之借據及本票各乙紙（惟後甲○○僅借款計二十萬元予乙○○，故
          經乙○○換成面額各十萬元之本票二紙），供作憑證及擔保，再向甲○○
          要求借款，甲○○至此始答應免息借款予乙○○，乙○○即提供其所有行
          動電話予甲○○聯絡癸○○、戊○○（綽號「阿肥」）二人使用，惟吳連
          期後因不敢使用乙○○之行動電話對外聯絡（按當時乙○○已因涉有右揭
          事實一、（一）之貪污犯行，遭調離上開主管職務），乙○○即違背上開
          規定，未經檢閱程序後，即私自逕將甲○○在上開戒治所內所寫好要求其
          在外友人戊○○為其出面購買行動電話（含電池、易付卡門號）及協助楊
          雅玲交付上開借款予乙○○等語之信件乙份帶出，再於九十年一月五日郵
          寄予戊○○收受，戊○○即於翌（六）日購買摩托羅拉廠牌Ｖ３６８８型
          行動電話乙支（手機序號：000000000000000，另有電池
          二顆，按此一行動電話為郭家俊所有於八十九年十二月十一日，在台北市
          所遺失之財物，惟甲○○並不知情），後癸○○即依甲○○之指示，先於
          九十年一月九日第一次匯款十一萬五千元至戊○○所有彰化商業銀行雙園
          分行帳號00000000000000之帳戶中，戊○○即先在桃園縣
          桃園市○○路世華銀行提款機領出十萬元後，並於九十年一月十日約同林
          俞君在桃園縣桃園市桃園火車站附近見面，再由乙○○開車載同戊○○一
          同前往桃園縣龜山鄉○○路上便利商店內，另由戊○○購買000000
          0000、0000000000易付卡門號二個，連同上開行動電話乙
          支（含上開電池二顆、充電器乙個）及十萬元現金一併在上開車內交予林
          俞君收受，乙○○即再違背上開規定，私自逕將上開行動電話（含上開電
          池二顆及上開易付門號二個，惟起訴書贅載「充電器乙個」，至於000
          0000000號、0000000000易付卡門號二個，則係後來吳
          連期要戊○○另外購買，亦係交由乙○○轉交予甲○○使用）攜帶進入上
          開戒治所內交予甲○○使用；嗣癸○○再依甲○○之指示，於九十年一月
          二十日第二次匯款十一萬五千元至戊○○上開帳戶中（合計二次匯款計二
          十三萬元，按上開款項係甲○○聯絡其年籍不詳之友人「王漢良」索回三
          十萬元之債權而來，再經不知情之陳靜蘭出面交予癸○○收受），戊○○
          即在新竹市○○路彰化銀行提款機、北大路華僑銀行提款機領出十一萬五
          千元後，並於九十年二月十三日約同乙○○在台灣新竹監獄停車場車棚下
          ，將其中十萬元現金交予乙○○收受，至九十年六月十五日時乙○○始因
          上開犯行遭逮捕羈押，因而先後獲得上開借款各十萬元，分別自九十年一
          月十日、二月十三日起，按年息百分之五計算各二千一百五十二元及一千
          六百九十五元（合計三千八百四十七元）利息之不法利益。
二、己○○於八十九年十二月間任職台灣新竹監獄（含附設戒治所）之管理員，為依
    據法令從事公務之人員，擔任戒護科之夜勤戒護工作，亦明知戒護科掌理戒治所
    內人犯發受書信及送入物品之事項，而戒治所內人犯書信之發受，以最近親屬及
    家屬為限，並應由長官檢閱之，如有妨害紀律之虞，得令其刪除後再行發受，且
    鎮靜劑屬食用過量時，易造成生命危險之違禁物品，亦不得攜入供人犯食用，甲○○則因施用毒品案件，在上開戒治所內接受戒治，因己○○在向甲○○提及其
    當時使用之行動電話不好等語，且甲○○當時因其年籍不詳之友人「惠平」毒癮
    難解，竟基於對於依據法令從事公務之人員，關於違背職務之行為，交付賄賂之
    犯意，己○○則基於對於違背職務之行為，收受賄賂之犯意，二人相互期約以甲○○無償交付行動電話乙支予己○○之賄賂為對價，再由己○○私自攜帶鎮靜劑
    進入上開戒治所內交予甲○○食用解癮乙事，己○○即違背上開規定，未經檢閱
    程序後，先後於八十九年十一月、十二月八日私自逕將甲○○所寫好要求戊○○
    出面購買行動電話乙支無償交予己○○使用及要戊○○前往台北縣新莊市益民醫
    院購買「解四號（即海洛因）的藥（即鎮靜劑等藥物）」等語之信件多紙帶出，
    再先後寄交或傳真予戊○○收受，後戊○○即於八十九年（起訴書誤載為九十年
    ）十二月一月，透過其不知情之兄蕭玉城以九千一百五十元之價格，在台北市○○路購買諾基亞廠牌６２１０型行動電話乙支（手機序號：000000000
    000000，含電池、充電器等），並於翌（二）日十四時許約同己○○在新
    竹市某大賣場之停車場內，將上開諾基亞廠牌６２１０型行動電話（含電池、充
    電器）交予己○○收受；戊○○再於八十九年十二月十日前往益民醫院購買一星
    期量之「解四號的藥」，並約同己○○在上開新竹市大賣場停車場內交予己○○
    收受（惟己○○事後並未將上開「解四號的藥」帶進上開戒治所交予甲○○收受
    ，詳後述）。
三、案經臺灣桃園地方法院檢察署檢察官主動檢舉偵查起訴。
    理  由
壹、有罪部分：
一、右揭事實一、（一）業據被告丑○○迭次於警、偵訊中及本院審理時坦承不諱；
    訊據被告乙○○固坦承邱瑞珍、陳莉華二人曾先後匯款各一萬元至其上開帳戶中
    ，惟矢口否認右揭事實一、（一）、（二）犯行，辯稱：伊未曾要丑○○出面向
    丙○○、庚○○及壬○○三人以「如交付金錢，即可在戒治班享受較佳待遇，且
    不會戒治留級」等語，而要求丙○○、庚○○及壬○○三人匯款至其上開帳戶，
    伊亦不知為何邱瑞珍、陳莉華二人會分別匯款及轉帳各一萬元至其上開帳戶內，
    另伊未曾向甲○○借款上開二十萬元，伊係向戊○○借款而已，惟戊○○後來並
    未借錢予伊，伊亦未曾幫甲○○攜帶信件予戊○○及自戊○○處取交上開行動電
    話予甲○○使用云云；訊據被告己○○、甲○○二人則均矢口否認右揭事實二、
    之犯行，被告己○○辯稱：戊○○未曾幫甲○○無償交付行動電話予伊使用，係
    伊自行購得云云；被告甲○○則辯稱：伊未曾透過戊○○購買上開６２１０型行
    動電話無償交付予己○○使用，亦未要己○○幫伊帶「解四號的藥」食用云云。
    經查：
    （一）右揭事實一、（一）部分：
          １、被告乙○○、丑○○二人右揭事實一、（一）之犯行，業據被告鄭文
              峰本人迭次於警、偵訊中及本院審理時供稱「....，我在新竹監獄服
              戒戒治期間，因乙○○係我戒治班的主管，故我很快即與他認識（見
              九十年度偵字第九九四０號偵查卷第一百七十四頁）」、「乙○○曾
              指派我擔任幼幹（雜役），.... （見九十年度偵字第九九四０號偵
              查卷第一百七十五頁）」、「乙○○除指派我前述幼幹工作外，亦曾
              要我為他私人服務，大約在八十九年十月初乙○○要我向同班受刑人
              表示，果可花點錢打點，即可保證縮短在新竹監獄戒治期，享有較好
              待遇，且不會留級，當時我向同班同學傳達乙○○之意思後，即有邱
              萬謀、庚○○、壬○○等人表示願意付錢給乙○○以求享有較好待遇
              並早日出獄，我即向乙○○報告，乙○○即拿他設於中國信託商業銀
              行新竹分行帳戶資料交給我，我再將此乙○○的帳戶資料轉交給前述
              丙○○、庚○○、壬○○等人（見九十年度偵字第九九四０號偵查卷
              第一百七十五頁）」、「.... 乙○○將中國信託商業銀行新竹分行
              帳戶資料交給我之後，我即帶著丙○○、庚○○、壬○○三人至新竹
              監獄庫房乙○○保險櫃內拿取乙○○放在該處之行動電話，將該帳戶
              資料轉交給丙○○、庚○○、壬○○，並要他們打行動電話給各人家
              屬，告知前述乙○○帳戶資料以利匯款，.... （見九十年度偵字第
              九九四０號偵查卷第一百七十五頁）」、「（前述乙○○之保險櫃你
              如何開啟？）乙○○要我帶著丙○○、庚○○、壬○○去打電話之前
              ，即將鑰匙交給我保管以利開啟（見九十年度偵字第九九四０號偵查
              卷第一百七十五頁）」、「....，我只是替乙○○向受刑人傳達可花
              錢換取早日出獄之訊息而已（見九十年度偵字第九九四０號偵查卷第
  一百七十六頁）」、「....，是乙○○叫我去找其他人犯匯款，我找
              了丙○○、庚○○、壬○○，告訴他們如果願意付款給林（俞君），
              會早一點假釋，不會留級，這是乙○○叫我去講的，我講了之後，邱
              （萬謀）、陳（雲勝）、黃（世霖）三人願意付款給林（俞君），林
              （俞君）交給我前開帳號，叫我轉達邱（萬謀）、陳（雲勝）、黃（
              世霖）直接匯款到該帳號，.... （見九十年度偵字第九九四０號偵
              查卷第一百七十八頁）」、「（何時叫邱（萬謀）、陳（雲勝）、黃
              （世霖）三人匯款給林（俞君）？）約去年十月份左右，在新竹監所
              告訴他們（見九十年度偵字第九九四０號偵查卷第一百七十九頁）」
              、「....，我告訴林（俞君）有關邱（萬謀）、陳（雲勝）等人願意
              匯款給他，林（俞君）就拿鑰匙叫我去庫房他的保險櫃拿他的行動電
              話給邱（萬謀）、陳（雲勝）使用，聯絡親友匯款給林（俞君），行
              動電話是林（俞君）的（見九十年度偵字第九九四０號偵查卷第一百
              七十九頁）」、「....，我叫他（壬○○）和陳（雲勝）、邱（萬謀
              ）一起去庫房打電話（見九十年度偵字第九九四０號偵查卷第一百七
              十九頁）」、「....，因陳（雲勝）打完電話，林（俞君）說錢沒有
              匯進去，所以讓他再打電話，.... （見九十年度偵字第九九四０號
              偵查卷第一百七十九頁）」、「....，陳（雲勝）打通電話後將電話
              交給我，叫我告訴對方林（俞君）的帳號，我就告訴對方，對方是一
              位女生（即陳莉華），不知她是誰（見九十年度偵字第九九四０號偵
              查卷第一百七十九頁）」、「因林（俞君）交待我傳話給戒治班人犯
              說如果付錢給林（俞君），就可不留級早一點假釋，我傳話後邱（萬
              謀）、陳（雲勝）、黃（世霖）表示願意付款（見九十年度偵字第九
              九四０號偵查卷第一百八十頁）」、「（付款金額何人決定？）我沒
              指定，不知邱（萬謀）、陳（雲勝）、黃（世霖）如何決定匯款金額
              （見九十年度偵字第九九四０號偵查卷第一百八十頁）」、「他（林
              俞君）一直說很缺錢，.... （見九十年度偵字第九九四０號偵查卷
      第一百八十頁）」、「....，他（乙○○）收款後不久就去受訓，受
              訓後就沒有回來當我們戒治班主管（見九十年度偵字第九九四０號偵
              查卷第一百八十頁）」、「....，林（俞君）只叫我傳話給戒治人犯
              匯款給林（俞君），我只幫他傳話，並拿行動電話給陳（雲勝）、黃
              （世霖）、邱（萬謀）聯絡親友匯款給林（俞君）（見九十年度偵字
              第九九四０號偵查卷第一百八十一頁）」、「....，通知後，庚○○
              、丙○○、壬○○表示願意匯款給林（俞君），我向林（俞君）回報
              後，林（俞君）就給我中國信託商業銀行新竹分行他的本人帳號，並
              給我庫房鑰匙去拿行動電話給邱（萬謀）、陳（雲勝）、黃（世霖）
              使用，聯絡外面親友匯款到該帳號（見九十年度偵字第九九四０號偵
              查卷第一百八十二、一百八十三頁）」、「（林（俞君）有無強迫你
              通知人犯匯款給他？）沒有，但他是主管，我是人犯，他叫我去通知
              ，我就去通知（見九十年度偵字第九九四０號偵查卷第一百八十三頁
              ）」、「八十九年十月間我有在新竹戒治，被告林（俞君）是新竹戒
              治所的主管，當時我與丙○○、庚○○、壬○○一起戒治，被告林（
              俞君）曾跟我講戒治不想留級就要花點錢，沒有講多少錢，並要我把
              這些話轉達給丙○○、庚○○、壬○○三人，可是我沒有講要多少錢
              ，他們三人都有口頭表示願意花這個錢，我後來沒有給錢給被告林（
              俞君），....，後來被告林（俞君）有把他在中國信託新竹分行的帳
              戶給我，....，我這樣做沒有任何好處，被告林（俞君）也沒有說要
              給我好處，.... ，我不知道被告林（俞君）對他們三人出所有無給
              予好處，.... （見本院卷九十一年七月三十日筆錄）」等語明確，
              核與證人即當時在上開戒治班接受戒治之人犯王建國於警訊中證稱「
              我在執行戒治期間聽到許多同監之受戒治人反映，乙○○擔任管理員
              期間涉嫌利用職權向受戒治人保證不會『留級』藉機索取賄賂，並非
              法提供易付卡行動電話號了受戒治人與外界聯絡，....，乙○○犯罪
              模式均利用白天將易付卡行動電話非法提供受刑人使用，索取之賄款
          交付方式有二：（一）受刑人利用林某提供之行動電話，通知家人或
              友人將賄款直接匯入戶名為乙○○之中國信託帳戶內.... （見九十
              年度偵字第九九四０號偵查卷第四十四頁）」、「聽說有與我同監之
              ....，（一）丙○○，據據職邱某交付賄款方式係通知家人直接匯入
              林某帳戶，....，（二）庚○○，據聞陳某交付賄款方式亦係通知家
              人直接匯入林某帳戶，.... （見九十年度偵字第九九四０號偵查卷
              第四十四頁）」等語、證人亦當時在上開戒治班接受戒治之人犯鄧木
              盛於警訊中證稱「我記得丑○○向同班受刑人暗示後，即有庚○○、
              丙○○表示願意花錢以換取較好的待遇，因為我曾在工廠看到及聽到
              庚○○、丙○○在打行動電話向家人催錢，並要家人以電匯方式匯進
              乙○○戶頭內（見九十年度偵字第九九四０號偵查卷第一百四十七頁
              ）」等語、證人丙○○迭次於警、偵訊中及本院審理時證稱「....，
              去年十一月間，當時擔任我的戒治班主管乙○○，他身邊的一位貼身
              雜役（即被告丑○○）叫我匯一萬元給林（俞君），他說這樣可以讓
              我順利在第一批報假釋，該役拿給我一支行動電話聯絡匯款的事，我
              就用該電話叫我姊姊邱瑞珍匯款一萬元到中國信託新竹分行林（俞君
              ）的帳戶內，帳號也是該雜役告訴我的，我姊姊有匯款給林（俞君）
              ，我是打電話給我五姊邱瑞叫（邱瑞）轉告（邱）瑞珍匯款，
              ....，他說林（俞君）簽六合彩賭輸錢（見九十年度偵字第九九四０
              號偵查卷第九十四、九十五頁）」、「（匯款給林（俞君）後有無獲
              得提前停止戒治付保護管束？）沒有，匯款後不久，林（俞君）被叫
              去受訓一星期，受訓後他就調離我們戒治班的主管職位，調去當舍房
              的主管，舍房內有服刑和戒治的人犯（見九十年度偵字第九九四０號
              偵查卷第一百二十三頁）」、「（林（俞君）調職後有無將你們匯的
              款項還你們？）沒有，....，我也沒有主動向他索討（見九十年度偵
              字第九九四０號偵查卷第一百二十四頁）」、「八十九年十月間我有
              因施用毒品在新竹戒治所戒治，我認識被告林（俞君）、鄭（文峰）
              二人，被告鄭（文峰）曾跟我說如果有匯錢給被告林（俞君）就可以
              不用留級，他只給我帳號，是被告林（俞君）的帳號，但沒有說是替
              被告林（俞君）傳話，後來我有匯款一萬元，我是請我姐姐（即邱瑞
              珍）幫我匯款，我在戒治所有經由被告鄭（文峰）給我行動電話打的
              ，被告鄭（文峰）有帶我到倉庫打行動電話，我不知道該行動電話的
              號碼，匯款後對我戒治沒有影響，.... （見本院卷九十年十二月二
              十五日筆錄）」等語、證人庚○○迭次於警、偵訊中及本院審理時證
              稱「....，去年約十月間，林（俞君）身邊的雜役鄭（文峰）某叫我
              匯款七千元，主管乙○○就可以讓我順利報假釋，我說可以付一萬元
              ，約隔一星期，該雜役拿行動電話讓我打，我打給我女兒陳莉華，該
              雜役就透過電話告訴（陳）莉華匯款帳號，（陳）莉華有匯一萬元到
              該帳戶，但匯款後約二星期，林（俞君）去受訓兩星期，受訓後林（
              俞君）就被調離主管職務（見九十年度偵字第九九四０號偵查卷第九
              十五、九十六頁）」、「（匯款給林（俞君）後有無獲得提前停止戒
              治付保護管束？）沒有，匯款後不久，林（俞君）被叫去受訓一星期
              ，受訓後他就調離我們戒治班的主管職位，調去當舍房的主管，舍房
              內有服刑和戒治的人犯（見九十年度偵字第九九四０號偵查卷第一百
              二十三頁）」、「（林（俞君）調職後有無將你們匯的款項還你們？
              ）沒有，匯款後林（俞君）和丑○○都沒有和我接觸，我也沒有向他
              們索討（見九十年度偵字第九九四０號偵查卷第一百二十四頁）」、
              「....，第一次是鄭（文峰）叫我聯絡（陳）莉華匯款到林（俞君）
              的帳戶，後來（陳）莉華一直沒有匯款，鄭（文峰）再叫我聯絡（陳
              ）莉華趕快匯款，（陳）莉華匯款後，.... （見九十年度偵字第九
              九四０號偵查卷第一百二十四頁）」、「（你叫（陳）莉華為你匯多
              少錢到林（俞君）的帳戶？）一萬元（見九十年度偵字第九九四０號
              偵查卷第一百二十四頁）」、「我認識被告林（俞君），我跟被告林
              （俞君）沒有恩怨，我是因為在八十七年新竹戒治被告林（俞君）是
              戒治所的主管，被告鄭（文峰）當時是戒治所的雜役，在八十九年十
              月間被告鄭（文峰）跟我說拿一萬元出來就可以提前出所不用繼續戒
              治，我就用被告鄭（文峰）給我的行動電話打給我女兒陳莉華叫她匯
              一萬元出來，後來被告鄭（文峰）就接著跟我女兒說叫他匯款到被告
              林（俞君）的帳戶內，被告鄭（文峰）事後有跟我說一萬元有收到，
              我也有問我女兒陳莉華，他說有匯，我後來沒有被提早釋放一直戒治
              期滿，我當時沒有當面問過被告林（俞君）這件事，我都是跟被告鄭
              （文峰）接洽，....，這一萬元被告林（俞君）也有退還給我（見本
              院卷九十二年五月二十日筆錄）」等語、證人壬○○迭次於警、偵訊
              中及本院審理時證稱「....，我於八十九年間在新竹監獄服刑時認識
              當時戒治班主管乙○○，但相處時間僅月餘，乙○○即他調（見九十
              年度偵字第九九四０號偵查卷第二百三十五頁）」、「....，因為我
              在新竹監獄服刑期間與我同房一名為丑○○者係乙○○指派擔任幼幹
              （雜役）工作，大約在八十九年十月間乙○○透過丑○○向我們同房
              受刑人表示主管乙○○缺錢，如果能送一些錢給乙○○，不但在監日
              子好過，且能縮短戒治期早日獲得假釋，不然就會被留級，我當下即
              表示願意配合，....，表示只能提供一萬元，.... （見九十年度偵
              字第九九四０號偵查卷第二百三十五頁）」、「....，丑○○即帶著
              我和另兩名受刑人丙○○、庚○○至庫房，取出乙○○交付之鑰匙打
              開乙○○的櫃子拿出渠放置其中之行動電話，要我們三人分別進入庫
              房打電話聯繫家人，我進入庫房打電話聯絡上我太太周玉瑛後，鄭文
              峰即交給我乙○○中國信託商業銀行新竹分行帳戶資料，叫我告訴我
              太太將錢匯入上述帳戶內，.... （見九十年度偵字第九九四０號偵
              查卷第二百三十五、二百三十六頁）」、「....，八十九年十月間，
              林（俞君）的幼幹丑○○說最近有很多戒治班的人留級，主管林（俞
              君）很缺錢，看我們是否要付錢給林（俞君），....，我只答應付他
              一萬元（見九十年度偵字第二百四十五、二百四十六頁）」、「....
              ，八十九年十月間，鄭（文峰）帶我到庫房用林（俞君）的行動電話
              ，我叫我太太周玉瑛匯款一萬元給林（俞君），是匯到林（俞君）的
              中國信託銀行帳戶，帳戶是丑○○告訴我（見九十年度偵字第九九四
              ０號偵查卷第二百四十六頁）」、「....，庚○○也和我一起在庫房
              打電話，是鄭（文峰）帶他去打（見九十年度偵字第九九四０號偵查
              卷第二百四十六頁）」、「（八十九年十月間有無因施用毒品在新竹
              所戒治？）有的，當時被告林（俞君）是戒治所的主管，我認識他，
              雜役丑○○我認識，被告鄭（文峰）有跟我說這一次不知道要留級幾
              個，他說主管被告林（俞君）需要錢，....，如果有匯錢就保證不會
              留級，可以提早出所，被告林（俞君）沒有跟我們說，是被告鄭（文
              峰）說的，....，我是經由被告鄭（文峰）帶我到庫房打行動電話給
              我太太（即周玉瑛），請他匯款一萬元給被告林（俞君），該行動電
              話是誰的我不知道，被告林（俞君）的帳戶是被告鄭（文峰）給我講
              的，....，當天還有受戒治人庚○○也有打電話，他匯多少錢我就不
              知道，.... （見本院卷九十年十二月二十五日筆錄）」等語、證人
              邱瑞珍迭次於警訊及偵查中證稱「我記得在去（８９）年十月間我妹
              妹邱瑞打電話給我母親，說弟弟丙○○從獄中打行動電話給她，要
              她想辦法匯錢，如果對方收到錢，他就可提早出獄，邱瑞問丙○○
              錢要匯給何人，丙○○即要她抄下乙○○帳號（我忘記了），因為邱
              瑞沒錢，告知我母親後，我母親要她把乙○○之姓名與帳號交給我
              ，要我去匯錢（見九十年度偵字第九九四０號偵查卷第一百五十二頁
              ）」、「我記得是在去（８９）年十月中旬左右，我拿了新台幣一萬
              元至楊梅郵局以電匯方式將錢匯至乙○○的帳號內（見九十年度偵字
              第九九四０號偵查卷第一百五十二頁）」、「（丙○○前後要求你們
              將錢匯入乙○○帳戶有幾次？）總共就前述一次（見九十年度偵字第
              九九四０號偵查卷第一百五十三頁）」等語、證人陳莉華於警訊及偵
              查中證稱「....，我接到我父親庚○○的電話，我問他在監怎麼可能
              對外連絡，他說是朋友提供的行動電話，他要我電匯新台幣一萬....
              元至中國信託商業銀行新竹分行名為乙○○的戶頭內，我問他這筆錢
              做何用途，他說是要給裡面的管理員，管理員收到錢后就會對他好一
              點，並且會幫忙他提早結束戒治期及獲假釋出獄，我即答應，但因籌
              錢緣故沒有很快匯給他，後來父親又打電話來催我，我才.... 至郵
              局電匯至乙○○戶頭內一萬.... 元（見九十年度偵字第九九四０號
              偵查卷第一百五十五頁）」、「....，我記得匯款時間是在民國八十
              九年十月十七日我拿存褶到中興紡織廠門口的長安郵局自動提款機以
              按鍵方式將郵政儲金存褶內新台幣一萬元轉帳到乙○○帳戶內（見九
              十年度偵字第九九四０號偵查卷第一百五十八頁）」、「....，後來
              我檢視郵政儲金存褶才發現原來確是在八十九年十月十七日至長安郵
              局辦理的（見九十年度偵字第九九四０號偵查卷第一百五十八頁）」
              等語及證人周玉瑛迭次於警訊及偵查中時證稱「我記得在八十九年十
              月間我先生壬○○在新竹監獄戒治時曾打電話給我，要我匯新台幣一
              萬元到中國信託商業銀行新竹分行乙○○帳戶中，並告訴我乙○○之
              帳戶號碼，.... （見九十年度偵字第九九四０號偵查卷第二百三十
              九頁）」、「....，直至我先生壬○○出獄後，才告知我乙○○係他
              在新竹監獄服刑時戒治班之主管，且該筆匯款用途係為讓他在服刑時
              日子好過，早日獲假釋，.... （見九十年度偵字第九九四０號偵查
              卷第二百三十九頁）」、「（匯款時是否知道黃（世霖）為何付款給
              林（俞君）？）不知道，黃（世霖）只叫我匯款給林（俞君），沒說
              原因（見九十年度偵字第九九四０號偵查卷第二百四十七頁）」等語
              ，均相符合，且互核一致，復有被告乙○○上開帳戶存褶乙份、（債
              務）催告書乙紙、中國信託商業銀行新竹分行九十年七月十八日竹外
              發第２９９２─００３２號函及其所附被告乙○○上開帳戶之交易查
              詢報表、歷史交易資料查詢、交易資料查詢各乙份、邱瑞珍八十九年
              十月十一日匯款單乙紙及陳莉華八十九年十月十七日郵局存褶乙份，
              在卷可稽，應堪認定。
          ２、雖被告乙○○迭次於警、偵訊中及本院審理時均辯稱其不知邱瑞珍、
              陳莉華二人為何要分別匯款一萬元至其上開帳戶中，亦無利用上開職
              務之行為，透過被告丑○○出面向丙○○、庚○○、壬○○三人要求
              、期約及收受上開各一萬元之賄賂云云，惟被告乙○○上開所辯，不
              僅核與被告丑○○迭次於警、偵訊中及本院審理時供述之情節不符，
              亦核與證人王建國、鄧木盛、丙○○、庚○○、壬○○、邱瑞珍、陳
              莉華及周玉瑛八人分別迭次於警、偵訊中及本院審理時證述之情節，
              均相矛盾，且被告乙○○於右揭時地身為上開戒治班之主管職務，衡
              其智識、能力及經驗等應俱在常人之上，若被告乙○○果無透過被告
              丑○○出面向丙○○、庚○○、壬○○三人要求、期約及收受上開各
              一萬元賄賂之行為，則當時身為被告乙○○專屬雜役之被告丑○○焉
              有甘冒涉有「貪污」之重罪，即在被告乙○○不知情之情況下，「自
              願」為被告乙○○出面向丙○○、庚○○、壬○○三人要求、期約上
              開各一萬元賄賂之可能，而被告丑○○於右揭時地亦係持被告乙○○
              所有上開鑰匙乙支先打開上開屬被告乙○○專用之櫃子，並取出上開
              行動電話乙支，再供丙○○、庚○○、壬○○三人撥打聯絡使用乙情
              ，亦據被告丑○○、證人丙○○、庚○○及壬○○四人分別迭次於警
              、偵訊中及本院審理時供述及證述綦詳，互核相符，均如上述，則本
              件若非被告乙○○事先交付上開鑰匙予被告丑○○使用，並在上開櫃
              子內預先置放上開行動電話乙支，則被告丑○○亦焉能取得被告林俞
              君上開專用櫃子之鑰匙，更遑論取出其內之上開行動電話乙支，供邱
              萬謀、庚○○及壬○○三人撥打使用之可能，至為灼然。再者，被告
              乙○○本人在本案發生之前，並不認識邱瑞珍、陳莉華及周玉瑛三人
              乙節，業據被告乙○○於本院審理時供承屬實，並據證人邱瑞珍、陳
              莉華及周玉瑛三人分別迭次於警訊及偵查中證述明確，且經本院審識
              被告乙○○上開帳戶存褶後，發現邱瑞珍、陳莉華二人確曾分別於八
              十九年十月十一日及十七日各自匯款及轉帳一萬元，此有上開帳戶存
              褶乙份可佐，惟被告乙○○不僅未曾查明此二筆款項之「來源明顯有
              疑（因被告乙○○與邱瑞珍、陳莉華二人間均互不相識，有如上述）
              」，即逕自上開帳戶中提領此二筆款項花用殆盡，並迄今仍未退還此
              二筆款項，已與一般常情有違，且若非丙○○、庚○○二人確曾於右
              揭時地在上開戒治班庫房內持被告乙○○所有上開行動電話撥打聯絡
              ，告以被告乙○○上開帳戶之帳號，並要求儘快匯款一萬元至上開帳
              戶中之故，邱瑞珍、陳莉華二人焉有取得被告乙○○上開帳戶帳號之
              可能，更遑論各自「無償」匯款及轉帳一萬元至被告乙○○上開帳戶
              之理由，至為顯然。
          ３、綜上所述，被告乙○○上開所辯，顯係事後卸責之詞，不足採信。被
              告丑○○、證人王建國、鄧木盛、丙○○、庚○○、壬○○、邱瑞珍
              、陳莉華及周玉瑛九人上開所述，應堪採信。被告乙○○及丑○○右
              揭事實一、（一）之犯行，已臻明確，應予依法論科。
    （二）右揭事實一、（二）部分：
          １、被告乙○○右揭事實一、（二）之犯行，業據被告甲○○迭次於警、
              偵訊中及本院審理時供稱「....，新竹監獄管理員乙○○到我執行戒
              治之戒治班表示要向我借新台幣三十萬元，並與我商量借錢之事，約
              半個小時我向林姓管理員（即被告乙○○）推拖我在服刑沒有辦法聯
              絡朋友籌錢，林姓管理員從他的褲袋內拿出一隻摩托羅拉黑色Ｖ３６
              ８８行動電話要我打電話向朋友或家人湊錢，第一次我推拖說他的手
              機我不敢用，隔幾天後林姓管理員又因到我的戒治班上服勤，林姓管
              理員又開口向我借三十萬元，我向他表示你先開立本票及借據之後再
              說，林姓管理員說好，當天並未開立。又隔了沒幾天，林姓管理員於
              舍房執勤時連續到我舍房找我六次，開口向我借錢，且帶了向我借錢
              之本票及借據，因為我是受刑人身分不適合，所以林姓管理員所開立
              之借據、本票債權人都是我太太癸○○，林姓管理員當場拿出他的行
              動電話要我打電話到外面籌錢，我已經無法推拖了，所以我就拿他的
              行動電話打給我的朋友綽號『阿肥』男子（即戊○○），要『阿肥』
              幫我買一隻行動電話手機及預付卡，因為不敢以林姓管理員手機對外
              聯絡，所以請林姓管理員找綽號『阿肥』男子拿行動電話及預付卡進
              來，當時我寫了一張紙條內容『要阿肥買手機及門號預付卡交給林姓
              管理員』，我當時有向林姓管理員說『阿肥』男子之電話，林姓管理
              員就與『阿肥』男子聯絡，過沒多久林姓管理員就拿了一隻摩托羅拉
              Ｖ３６８８手機及門號（預付卡）二張、電池二個給我（見九十年度
              他字第五七八號偵查卷第一百十八、一百十九頁）」、「最初林姓管
              理員開立面額均為新台幣三十萬元之本票及借據各乙張給我，後來因
              為只有籌到共二十萬元給林姓管理員，所以我將林姓管理員原先開給
              我的本票面額三十萬元退還給林姓管理員，要林姓管理員從新分成二
              張面額各為十萬元之本票給我（見九十年度他字第五七八號偵查卷第
  一百十九頁）」、「一張借據、二張本票林姓管理員拿給我的時候都
              已經寫好了，我不知道是誰填寫的，林姓管理員拿他開立的一張借據
              、一張本票面額各為三十萬元讓我看一下.... （見九十年度他字第
              五七八號偵查卷第一百十九頁）」、「我用林姓管理員轉交之行動電
              話打給我太太，要她把三十萬元之本票及借據交給『阿肥』，由『阿
              肥』向林姓管理員交涉更改本票為面額十萬元二張（見九十年度他字
              第五七八號偵查卷第一百二十頁）」、「我打電給我太太癸○○要她
              籌錢，並分兩次，一次各新台幣十萬元，再匯給『阿肥』，我再打電
              話給『阿肥』要他將十萬元二次（每次各十萬元）以現金方式交給林
              姓管理員（見九十年度他字第五七八號偵查卷第一百二十頁）」、「
              我曾經當面問過林姓管理員有無收到錢，林姓管理員表示確有收到每
              次十萬元，共二次二十萬元現金（見九十年度他字第五七八號偵查卷
              第一百二十頁）」、「他只說急用一定會還我，沒有約定利息，林姓
              管理員說限期二個月會還（見九十年度他字第五七八號偵查卷第一百
              二十一頁）」、「林姓管理員一直纏著我，到最後沒辦法才借錢給他
              ，這件事倩我曾向我直屬長管（即子○○）反應，進入新竹監獄之前
              不認識林姓管理員，我與他沒有親屬、僱傭、仇恨關係，僅有此次之
              借貸關係（見九十年度他字第五七八號偵查卷第一百二十一頁）」、
              「借錢給林姓管理員後，不久就將該手機踩壞，當作垃圾丟掉（見九
              十年度他字第五七八號偵查卷第一百二十一頁）」、「....，約用了
              （行動電話）二個月（見九十年度他字第五七八號偵查卷第一百二十
              一頁）」、「阿肥是戊○○，.... （見九十年度他字第五七八號偵
              查卷第一百二十二頁）」、「到目前為止我和我太太都沒有收該二十
              萬元，戊○○有沒有收到我不知道，我回到台北監獄之後，戊○○前
              來會客，我當面要戊○○任為向乙○○催討回該二十萬元（見九十年
              度他字第五七八號偵查卷第一百二十二頁）」、「....，林（俞君）
              有在竹監將一支摩托羅拉３６８８手機和兩個門號、兩個電池交給我
      ，事後有再叫陳（玉輝）為我買一或二個門號交給林（俞君）轉交給
              我（見九十年度他字第五七八號偵查卷第一百四十三頁）」、「....
              ，我打行動電話給陳（玉輝），告訴他我太太癸○○會匯款給他，叫
              他提領出來交付給林（俞君），前後兩次各十萬元（見九十年度他字
              第五七八號偵查卷第一百四十三頁）」、「（為何要給林（俞君）這
              二十萬？）是林（俞君）開口向我借的（見九十年度他字第五七八號
              偵查卷第一百四十三頁）」、「他（即被告乙○○）說兩個月會還錢
              ，而且有和他說好不用算利息，他開三十萬元本票和借據各乙張給我
              看，....，本票有寫還錢日期（即到期日），收據有寫不計算利息，
              我打算只給他十萬元，給後他又向我借，我才又給他十萬元，所以事
              後我用電話叫楊（雅玲）將該收據本票交給陳（玉輝），叫陳（玉輝
              ）拿給林（俞君）將本票更改為十萬元各乙張，收據也是要叫林（俞
              君）改為二十萬元，但林（俞君）有無改我不知道（見九十年度他字
              第五七八號偵查卷第一百四十三頁）」、「我在竹監有向林（俞君）
              索討他都沒還，後來我叫陳（玉輝）向林（俞君）催討這筆錢，但林
              （俞君）有無還我不知道（見九十年度他字第五七八號偵查卷第一百
              四十三頁）」、「我怕他不還錢，所以叫陳（玉輝）轉交，而且我猜
              想林（俞君）不會給我他的戶頭匯款（見九十年度他字第五七八號偵
              查卷第一百四十四頁）」、「....，我叫陳（玉輝）幫我買手機的信
              件就是林（俞君）幫我帶出郵寄的（見九十年度他字第五七八號偵查
              卷第一百四十四頁）」、「門號我不記得了，但他（即被告乙○○）
              第一次有給我二個門號，接著又陸續給我一個或二個門號，這些門號
              都是我叫戊○○在監獄外面購買再交給林（俞君）轉交給我（見九十
              年度他字第五七八號偵查卷第一百五十頁）」、「我需要時就打電話
              給陳（玉輝）叫他去買，買後他打電話給我告訴我密碼，我再從手機
              輸入，我繼續使用門號（見九十年度他字第五七八號偵查卷第一百五
              十一頁）」、「一開始都是乙○○充完電，於上班時在監舍房或戒治
          班教室交給我，後來我將二筆各十萬元的錢交給他，他就沒再幫我充
              電，之後我就用四個三號乾電池聯結在一起自行充電（見九十年度他
              字第五七八號偵查卷第一百五十一頁）」、「放在房舍的泡麵內或戒
              治班教室，我有時躲在棉被打，有時躲在戒治班教室打（見九十年度
              他字第五七八號偵查卷第一百五十一頁）」、「用到要從竹監轉到北
              監前幾天（見九十年度他字第五七八號偵查卷第一百五十一頁）」、
              「有時打給我太太，有時打給陳（玉輝）（見九十年度他字第五七八
              號偵查卷第一百五十一頁）」、「....，我有朋友王漢良欠我一百五
              十萬元，在竹監時陳（玉輝）有告訴我行動電話，我聯絡王（漢良）
              說要分我三十萬元，後來我又打該電話是一位女子（即陳靜蘭）接聽
              ，後來我有和王（漢良）約定叫他將三十萬元交給我太太，我才叫該
              女子轉告王（漢良）能將剩下一百二十萬開支給我，我不知該女子名
              字（見九十年度他字第五七八號偵查卷第一百五十二頁）」、「他（
              即被告乙○○）是為了向我借用三十萬元才做這些事，我未拿到手機
              前曾用林（俞君）的手機打給陳（玉輝），叫陳（玉輝）幫我買手機
              ，打後我又寫信給陳（玉輝）叫他幫我買諾基亞手機，但陳（玉輝）
              買給我的卻是摩托羅拉３６８８手機，我沒問陳（玉輝）原因（見九
              十年度他字第五七八號偵查卷第一百五十二頁）」、「....，他（即
              被告乙○○）原本開三十萬元本票、收據各一張，經我過目後，....
              ，後來我只給林（俞君）前後各十萬元，所以我叫楊（雅玲）將該本
              票、收據郵寄給戊○○，叫陳（玉輝）拿去請林（俞君）更改為二十
              萬元的本票和收據（見九十年度他字第五七八號偵查卷第一百五十二
              頁）」、「....，他（即被告乙○○）一直沒還我，我在竹監有向他
              催討，但他藉故推拖好幾次不還我（見九十年度他字第五七八號偵查
              卷第一百五十三頁）」、「今（九十）年農曆年前他（即被告乙○○
              ）當戒治班交替主管時，他將我叫到他坐的主管台旁邊，開口向我借
              三十萬元，我沒有答應，他還拿他自己的行動電話要給我打，打到外
              面籌錢借他，但我有聽說他的風評不好，所以我不敢使用他的行動電
              話，他一直向我持續借了三十分鐘，但我都沒有答應，第二次他又用
              同樣的方法向我借三十萬元，我也沒有答應他，但我有向他說我自己
              沒有錢，如果要借錢，叫他開出借據和本票，他聽了沒有答話，我叫
              他開本票和借據，是要藉故向他推辭，第三次是他值夜勤，一天晚上
              叫我從舍房叫起來六次，一會兒說要問我要不要吃宵夜，一會兒問我
              要不要泡茶，目的就是要向我借錢，而且出示他開好的本票和借據三
              十萬元，在這種情形下，我無從拒絕，所以才答應借錢給他（見九十
              年偵字第九九四０號偵查卷二十二、二十三頁）」、「因他（即被告
              乙○○）拿自己的手機給我使用，叫我打到外面去籌錢借他，但我告
              訴他我不敢用他的手機，他就說叫我連絡我的朋友幫我買電話手機、
              門號，他要幫我帶進監所，我無法推辭，所以才答應他，他帶手機門
              號、電池，就是要叫我打到外面籌錢來借他，林（俞君）向我借錢，
              我用叫他開本票、借據和不敢使用他的手機等理由拒絕他，但他都一
              一做到了，如果我再不答應借他，我在監所裡面的處境就很不利，因
              我只是人犯，他是一位主管，在這種情形下我才答應借錢給他，因為
              我已找不到理由再推辭他（見九十年度偵字第九九四０號偵查卷第二
              十三、二十四頁）」、「因林（俞君）拿他的行動電話叫我連絡外面
              的人，我不得已才使用打給戊○○（見九十年度偵字第九九四０號偵
              查卷第二十四頁）」、「我有告訴陳（玉輝）這是監獄的主管向我借
              的，這兩筆錢都是我先打電話給我太太癸○○，叫他將錢直接匯給陳
              （玉輝），再叫陳（玉輝）去提款交給乙○○，....，楊（雅玲）不
              知道錢是要交給何人（見九十年度偵字第九九四０號偵查卷第二十四
              頁）」、「其中十萬元是要交給乙○○的，多出的一萬五千元有一筆
              是要叫陳（玉輝）幫我買電話補充卡和到新竹監獄福利社幫我買一些
              食品寄給我，.... （見九十年度偵字第九九四０號偵查卷第二十四
              頁）」、「....，我有向林（俞君）查詢，林（俞君）說他有收到陳
              （玉輝）交給他十萬元先後各一筆，總計二十萬元（見九十年度偵字
              第九九四０號偵查卷第二十四頁）」、「我是有告訴陳（玉輝）有關
              林（俞君）的呼叫器號碼，.... （見九十年度偵字第九九四０號偵
              查卷第二十五頁）」、「....，我戒治自九十年三月中旬出所，我是
              在八十九年九月執行戒治前就在台北監獄執行中，我是因為在執行中
              驗尿有毒品海洛因陽性反應所以才送戒治，出所後繼續執行，我在台
              北監獄執行中沒有施用海洛因，戊○○我認識，因為執行認識的朋友
              ，跟他沒有恩怨，.... （見本院卷九十年十二月二十五日筆錄）」
              、「....，三十萬元部分，我只有借到二十萬元給被告林（俞君），
              也是透過戊○○轉交，被告林（俞君）有簽本票十萬元二張及借據三
              十萬元給我，後來我還壹張本票給被告林（俞君），被告林（俞君）
              至今沒有還我錢，被告林（俞君）說他是戊○○的好朋友且說他有急
              用，我沒有得到任何好處，我們沒有約定利息，當時被告林（俞君）
              也不是我的主管，....，我曾經推託二、三次關於被告林（俞君）借
              錢的事，直到八十九年十二月份我有跟主管子○○口頭報告，主管說
              因為是同事沒有處理，但最好不要借，本來我打算借他十萬元就好，
              看後來沒有辦法才又借給他十萬元，我請我太太匯給戊○○十一萬五
              千元二次，可是只有借二十萬元給被告林（俞君），....，戊○○的
              銀行帳戶我以前就有了，他以前也有騙過我二十幾萬元，我沒有委託
              戊○○買行動電話給被告林（俞君）使用，是被告林（俞君）叫我聯
              絡這一筆錢，因為我不敢使用被告林（俞君）的電話，所以被告林（
              俞君）提議我叫戊○○買行動電話給我聯絡調錢的事，後來被告林（
              俞君）有拿（Ｖ３６８８型）行動電話給我，我也有打安排借錢給被
              告林（俞君）的事，當時我拿到行動電話是手機壹支、電池二個、沒
              有充電器，門號幾個我忘記了，應該不只一個門號，借到錢後，電池
              被告林（俞君）就沒有幫我充電，後來我在舍房充電，這隻電話在被
              告林（俞君）被查獲前，我就把他踩毀，用報紙包起來丟棄，我沒有
              透過這隻電話與被告陳（柏壽）聯絡過，我都是跟家裡或戊○○聯絡
              （見本院卷九十一年一月十一日筆錄）」、「被告林（俞君）所述不
              實在，我是先後分二次經由戊○○交給被告林（俞君），他應該是交
              現金給被告林（俞君），只有戊○○可以證明，我太太交錢時並不在
              場，被告林（俞君）拿行動電話給我時，沒有人看到（見本院卷九十
              一年一月十一日筆錄）」、「我有跟證人（劉湘）青報告說被告林（
              俞君）多次向我借錢，被告林（俞君）跟我借錢時，我有跟被告林（
              俞君）寫下借據及本票，證人楊（雅玲）只知道後半段部分，前半段
              她不清楚，....，這是案發前，後來我太太才去匯款，這筆錢應該被
              告林（俞君）有收到，而且被告林（俞君）有還錢給戊○○，只是這
              筆錢是被戊○○吞了，我回北監後有要我太太去找戊○○要錢，陳玉
              輝有承認被告林（俞君）已經還錢了（見本院卷九十一年一月二十二
              日筆錄）」、「當時被告林（俞君）在戒治所向我講他是證人陳（玉
              輝）的朋友要跟我借三十萬元，可是被告林（俞君）剛出事情我不敢
              用他的行動電話，被告林（俞君）就說他可以拿證人陳（玉輝）的手
              機給我聯絡，我沒有要被告林（俞君）買行動電話，後來被告林（俞
              君）有拿行動電話給我，....，後來我才用這支行動電話跟證人陳（
              玉輝）聯繫借錢的事，我後來用這支電話通知癸○○匯款給證人陳（
              玉輝），再由證人陳（玉輝）轉交二十萬元給被告林（俞君），我有
              拿到被告林（俞君）簽立的三十萬元借據及本票各壹張，被告林（俞
              君）只交給我手機及門號，電池沒電時他會換給我，我用過的門號不
              只一個，平常我的手機都藏在倉庫或泡麵裡面，後來在九十年三月十
              九日移監時我就把行動電話砸毀丟棄（見本院卷九十一年十月一日筆
              錄）」、「（借據及本票在何處？）我太太已經庭呈檢察官，我太太
              之前不認識被告林（俞君），當時被告林（俞君）說要跟我借錢，我
              要求他要跟我簽借據本票，被告林（俞君）說我在關不方便寫我的名
              字，我就說寫我太太的名字，....，被告林當時交出去前有先拿給我
              看（見本院卷九十一年十月二十二日筆錄）」、「被告林（俞君）拿
              給我的行動電話是三六八八，不是六二一○，我在戒治所內打的電話
              都是三六八八，我曾經跟癸○○及證人陳（玉輝）聯絡借錢的事，被
              告林（俞君）是在我太太匯款前幾天拿手機給我，我之前有寫過一封
              信透過被告林（俞君）轉交給證人陳（玉輝）聯絡借錢的事，我信中
              是問證人陳（玉輝）關於被告林（俞君）信用的事，當時是由被告林
              （俞君）直接帶出去沒有經過檢查程序，當時是我為了查證主動寫的
              ，後來我在拿到三六八八後有問證人陳（玉輝）這件事，證人陳（玉
              輝）說可以借還願意替我擔保，.... （見本院卷九十一年十月二十
              二日筆錄）」等語明確，核與證人陳靜蘭於警訊中證稱「....，綽號
              『山豬（即被告甲○○）』男子要我轉達要向我結拜乾大哥（即「王
              漢良」）借錢的意思，內為約略為『....，我最近不好，請他幫忙，
              .... 』，我當天就將此訊息轉達給我大哥，之後即有一名雅玲（即
              癸○○）女子打電話給我，該女子自稱係『山豬』太太，並稱已經與
              我大哥聯絡過，約過了三至四天，我大哥就託我將新台幣三十萬元交
              給雅玲女子，地點是台灣大學校門口，時間約為下午三或四點左右，
              .... （見九十年度他字第五七八號偵查卷第七十九頁）」等語、證
              人癸○○迭次於偵查中及本院審理時證稱「....，今（九十）年一月
              間他（即被告甲○○）打我的行動電話或住處電話給我，叫我先後各
              匯一次十一萬五千元給陳（玉輝），我就如數匯款到陳（玉輝）的彰
              化銀行帳戶，匯款後我有分別打電話通知陳（玉輝）（見九十年度他
              字第五七八號偵查卷第一百七十四頁）」、「（是否今年一月九日、
              一月二十日各匯十一萬五千元給陳（玉輝）？）是，我分別在斗六市
              合作金庫和台灣中小企銀匯給陳（玉輝）（見九十年度他字第五七八
              號偵查卷第一百七十四、一百七十五頁）」、「....，他（即被告吳
              連期）指示我匯款時，並沒有說用途，我問他他也不講，我純粹遵照
              吳（連期）的指示匯款給陳（玉輝）（見九十年度他字第五七八號偵
              查卷第一百七十五頁）」、「（吳（連期）是否曾郵寄乙○○簽發的
              本票和借據給你？）沒有，是今年二月間戊○○從台北寫信寄給我的
              ，陳（玉輝）寄給我一張林（俞君）寫的借據三十萬元，和本票十萬
              元共二張，陳（玉輝）沒有告訴我為何寄這些本票和收據給我（見九
              十年度他字第五七八號偵查卷第一百七十五頁）」、「....，我有叫
              陳（玉輝）去向林（俞君）索討這筆錢，但我一直沒有收到這筆錢，
              後來陳（玉輝）有說他有將這筆錢收回，但自己用掉了，沒有將錢交
              給我，叫我不要告訴吳（連期）（見九十年度他字第五七八號偵查卷
              第一百七十五頁）」、「（將前開款項匯給陳（玉輝）後，吳（連期
              ）是否仍從新竹監獄打電話和你保持聯繫？）是，電話中談論家裡和
              小孩的事，聯絡到今年三月間他要從竹監移到北監前，移到北監後他
              就沒再打電話給我（見九十年度他字第五七八號偵查卷第一百七十五
              頁）」、「....，有匯數次五千元或一萬元給陳（玉輝），是要給陳
              （玉輝）當零用錢（見九十年度他字第五七八號偵查卷第一百七十六
              頁）」、「....，有些是吳（連期）交待我匯的，有些是我自己要給
              他當零用錢，因吳（連期）會叫他到福利社買東西給他（見九十年度
              他字第五七八號偵查卷第一百七十六頁）」、「他（即戊○○）是我
              先生甲○○在監獄認識的朋友，我先生在八十九年底在新竹戒治，我
              先生曾經聯繫我匯錢到戊○○帳戶，....，我曾經匯過二次十一萬二
              千元到戊○○帳戶，我先生沒有跟我說要借錢給誰，只叫我匯錢，我
              先生在監使用的行動電話不是我買的，我也不清楚是誰買的，被告林
              （俞君）我不認識，我先生沒有跟我提過要把錢借給被告林（俞君）
              ，我有問過戊○○匯錢要給誰用，但他沒有說，我先生在監獄有打行
              動電話給我過，都是問家裡的事，我當時以為是監獄代犯人出來打電
              話，所以我並不覺得奇怪，這二十三萬元匯款戊○○沒有還我（見本
              院卷九十一年一月二十二日筆錄）」、「那本票及借據是戊○○寄給
              我的，借款人是被告林（俞君），我也沒有問戊○○他如何拿到的，
              .... （見本院卷九十一年一月二十二日筆錄）」、「（是否戊○○
              幫忙妳先生買東西是否事後跟你要錢？）他會這樣的，他說是買日用
              品，.... （見本院卷九十一年一月二十二日筆錄）」等語、證人陳
              玉輝迭次於警、偵訊中及本院審理時證稱「約於九十年一月五日上午
              收到乙封甲○○寄給我本人的信，信中要我速去購買乙支中古行動電
              話手機，我到７─１１買一本跳蚤雜誌，在該雜誌手機篇內找到刊登
              乙支.... 手機要賣，經電話聯絡雙方約於當日下午四、五時左右，
              在台北市○○○路○段屈臣氏前見面，見面後以新台幣六千五百元向
              對向購買乙支.... 手機（惟誤述為摩托羅拉Ｖ３６８８行動電話，
              此Ｖ３６８８行動電話乃戊○○『第二次』購買轉交予甲○○使用，
              非『第一次』之行動電話），並於翌（六）日下午六、七時左右，依
              甲○○信中所留之呼叫器到新竹監獄門口，扣該呼叫器約一名姓林之
              男子（即被告乙○○）外出，該名男子立即回我電話，我告訴該男子
              我是綽號『少年董仔（即被告甲○○）』交待我拿手機給他的人，那
              名男子約五分鐘後從新竹監獄走出來，當時林姓男子著新竹監獄制服
              外出，我見到該男子後，告訴他我是『少年董仔』的少年仔（意即小
              弟），隨即將購買之.... 手機及二顆電池以.... 紙盒包裝住交給該
              男子，並告訴他『麻煩一下』，隨即返回台北（見九十年度他字第五
              七八號偵查卷第九十七、九十八頁）」、「信中交待要買規格小一點
              的手機，買好之後送到新竹監獄門口，打.... 給一名姓林的主管，
              該封信係以郵局郵寄給我，且未經過監獄之檢視，該封信我看完後就
              撕掉（見九十年度他字第五七八號偵查卷第九十八頁）」、「未請林
              姓主管轉交手機給甲○○之前不知道他的名字，現在知道他叫乙○○
              ，....，因為手機電池故障時，甲○○都打電話要我送過去給乙○○
              轉交給甲○○，約五、六次，所以後來雙方都很熟識（見九十年度他
              字第五七八號偵查卷第九十八頁）」、「我曾向他（即被告乙○○）
              借過一輛歐寶２０００ＣＣ銀色自用小客車，他的.... 駕照都放在
              車內，所以我才知道他的姓名及住處（見九十年度他字第五七八號偵
              查卷第九十九頁）」、「（你共買幾張門號給甲○○？門號為何？）
              共買四張，門號為0000000000、0000000000、
              0000000000（惟誤述為000000000『０』）及0
              000000000等（見九十年度他字第五七八號偵查卷第九十九
              頁）」、「先後自九十年一月六日起購買，以相同方式透過乙○○轉
              交給甲○○（見九十年度他字第五七八號偵查卷第九十九頁）」、「
              都是我先出（錢），等我大嫂（即癸○○）去跟甲○○會客時才拿發
              票向他報帳（見九十年度他字第五七八號偵查卷第九十九、一百頁）
              」、「（你為什麼要代轉交金錢給乙○○？有無收取酬金等利益？）
              因為我是甲○○小弟，所以他說什麼就做什麼，沒有酬金（見九十年
              度他字第五七八號偵查卷第一百零二頁）」、「....，我都交給他（
              即被告乙○○）現金，且都請他點一下是不是十萬元（見九十年度他
  字第五七八號偵查卷第一百零二頁）」、「我於癸○○第一次九十年
              一月十日匯錢（十一萬五千元）給我，我當日即領出十萬元依甲○○
              寄給我的信中交待，一併將我購買之手機、電池、門號及現金十萬元
              ，雙方約於桃園火車站，約下午三、四點左右我在桃園某銀行提款機
              提出十萬元，打他（即被告乙○○）的呼叫器.... 呼叫他，他駕一
              輛歐寶２０００ＣＣ自用小客車前來，我將現金十萬元及手機等物交
              給他，之後即離去，這是我第一次認識乙○○（見九十年度他字第五
              七八號偵查卷第一百零二頁）」、「（第二次轉交金錢由何人提議？
              如何轉交？）甲○○先打電話給我，告訴我明天癸○○會匯錢給我，
              順道在新竹監獄福利社買些吃的東西，吃的東西就寄放在福利社給吳
              連期，二月十三日癸○○匯十一萬五千元給我，當日下午約二、三時
              我到達新竹時，就在新竹市某銀行提款機將十一萬五千元全數領出，
              以我當時使用之行動電話打給乙○○，雙方約定於新竹監獄車棚下見
              面，乙○○著制服外出，我將現金交給乙○○，雙方沒有說話（見九
              十年度他字第五七八號偵查卷第一百零二頁）」、「我為了方便所以
              都是我選定地點，才打電話約乙○○外出（見九十年度他字第五七八
              號偵查卷第一百零二頁）」、「乙○○於一月十日駕乙輛歐寶銀色汽
              車前來，停在火車站前面，我進入乙○○所駕車內，坐在右前座，將
              現金十萬元交給他之後就離開（見九十年度他字第五七八號偵查卷第
              一百零二頁）」、「這是甲○○打電話交待癸○○匯給我的，並要我
              將十一萬五千元領出十萬元轉交給乙○○（見九十年度他字第五七八
              頁第一百零五頁）」、「（共轉交給乙○○幾次？各多少錢？）二次
              ，在桃園火車站前及新竹監獄門口各乙次，均為新台幣十萬元，楊雅
              玲分別於九十年一月九（惟誤述為十）日、一月二十日（惟誤述為二
              月十三日）各匯給我十一萬五千元，....，就將現金新台幣十萬元交
              給他（即被告乙○○）（見九十年度他字第五七八號偵查卷第一百零
              五頁）」、「除了那二筆十一萬五千元是要轉交各十萬元給乙○○之
      外，其他的匯款都是給我零用及買預付卡門號、補充卡之用（見九十
              年度他字第五七八號偵查卷第一百零五頁）」、「....，我幫甲○○
              購買行動電話和門號及轉交給乙○○和癸○○匯款給我，由我轉交給
              乙○○等事情，都是實在的事（見九十年度他字第五七八號偵查卷第
              一百二十五頁）」、「約今（九十）年一月間他（即被告甲○○）寄
              一封信給我，叫我幫他購買行動電話手機、門號、電池後轉交給林俞
              君，信中也有交待連絡林（俞君）的呼叫器號碼，....，我就看跳蚤
              市場雜誌連絡一位刊廣告者的行動電話，在台北市○○○路○段一家
              屈臣氏前面購買，向一位三十多歲的不詳姓名男子購買全配備的行動
              電話手機、電池、充電器，總價六千五百元（惟誤述為上開Ｖ３６８
              ８行動電話，詳前述），.... （見九十年度他字第五七八號偵查卷
              第一百二十六頁）」、「今年一月間癸○○有匯款十一萬五千元給我
              ，我打前開呼叫器連絡林（俞君），約林（俞君）到桃園火車站前面
              ，我當天下午三點半以後在桃園火車站附近世華銀行提款機用提款卡
              分數次提領十萬元，我以前沒見過林（俞君），林（俞君）說他會開
              銀色歐的汽車，我告訴他會穿什麼樣的衣服，當天下午我和林（俞君
              ）就在火車站前見面，....，順便到斜對面的７─１１便利商店幫吳
              （連期）購買兩張易付卡行動電話門號，分別是遠傳和台灣大哥大，
              其中一支是0000000000，....，另外一支是000000
              0000號，....，買後將這兩個門號卡和前開行動電話手機、電池
              和現金十萬元，在泡沫紅茶店前乙○○車內全部交給林（俞君），交
              給他後我就和他分開（見九十年度他字第五七八號偵查卷第一百二十
              六、一百二十七頁）」、「在將手機交給林（俞君）之前，吳（連期
              ）有用林（俞君）的行動電話打給我，說他太太癸○○會匯款十一萬
              五千元給我，他叫我領十萬元給林（俞君），其中十萬元是林（俞君
              ）應得的，....，提款當天我有提款十萬元給林（俞君），.... （
              見九十年度他字第五七八號偵查卷第一百二十七頁）」、「....，手
          機交給林（俞君）後，吳（連期）有用行動電話連絡我叫我分別再幫
              他買兩個門號，....，分別是0000000000號、00000
              00000號，....，這兩個門號我都是拿到新竹監獄外面交給林（
              俞君）轉交給吳（連期），上開二個門號和前開二個門號確實都是我
              幫吳（連期）購買的，也都是我交給林（俞君），由林（俞君）轉交
              給吳（連期），....，但確實都是我交給林（俞君）轉交給吳（連期
              ）（見九十年度他字第五七八號偵查卷第一百二十七頁）」、「....
              ，癸○○第二次匯款給我前一天，吳（連期）又打電話給我說次日楊
              （雅玲）會匯款十一萬五千元給我，叫我從中提領十萬元給林（俞君
              ），剩下的錢叫我幫他買食品寄放監獄福利社給他，.... 當天我從
              台北搭火車到新竹，在新竹市彰化銀行的提款機，我將十一萬五千元
              全部領出，我打電給林（俞君），在新竹監獄門口的車棚將十萬元現
              金交給林（俞君），剩下的一萬餘元我在監獄的福利社幫吳（連期）
              買很多食品，我有辦理手續由福利社自行將食品轉交給吳（連期）（
              見九十年度他字第五七八號偵查卷第一百二十八頁）」、「....，但
              我確定楊（雅玲）只匯過這二次十一萬五千元的金額給我過，....
              （見九十年度他字第五七八號偵查卷第一百二十八頁）」、「（為何
              存褶上顯示除前述楊（雅玲）兩次匯款給你外，楊（雅玲）事後又有
              匯款多次給你？）其中一筆五萬元是我向楊（雅玲）借用的，其餘五
              千元都是吳（連期）打電話叫我幫他買前開行動電話門號補充卡的錢
              （見九十年度他字第五七八號偵查卷第一百二十九頁）」、「....，
              第一次交錢給林（俞君）時，他在泡沫紅茶店外的車內，有給我一張
              三十萬元收據和.... 本票交給我，.... （見九十年度他字第五七八
              號偵查卷第一百二十九頁）」、「....，只有這兩次各十萬元的錢交
              給林（俞君），其餘我沒有再轉交其他金錢或財物、利益給林（俞君
              ）（見九十年度他字第五七八號偵查卷第一百三十二頁）」、「因吳
              連期打電話叫我將林（俞君）給我的三十萬元收據和三十萬元本票保
              管起來，我交付二十萬元給林（俞君）後不久，我有和林（俞君）商
              量要合夥開賭場，他有陸續給我十五萬元資金，後來我將該筆錢用掉
              ，賭場沒開成，我叫林（俞君）再給我五萬元，連同上開我用掉的十
              五萬元，共二十萬元的錢，就抵付林（俞君）向吳（連期）拿的二十
              萬元（見九十年度他字第五七八號偵查卷第一百三十二頁）」、「（
              抵付前有無經吳（連期）或楊（雅玲）的同意？）沒有，後來林（俞
              君）向我要收據，但我一直沒有給他，....，而楊（雅玲）也一直要
              我去向林（俞君）索取該二十萬元（見九十年度他字第五七八號偵查
              卷第一百三十二頁）」、「....，但後來我將開賭場的資金賭博輸掉
              ，所以賭場開不成，但林（俞君）沒有向我索取該筆資金，我主動叫
              他給我五萬元，他就給我，後來我告訴他這筆資金和五萬元共二十萬
              元，我叫他不要向我索討，而他向吳（連期）拿二十萬元則由我負責
              ，我為吳（連期）交付二十萬元給林（俞君）後，....，林（俞君）
              有給我八千元及二張信用卡，其中一張我拿去買我家的日常用品共一
              萬五千元，另一張卡則未刷卡成功，該八千元則由我花用（見九十年
              度他字第五七八號偵查卷第一百三十四頁）」、「（為何要幫吳（連
              期）和楊（雅玲）做前述這麼多事？）因吳（連期）很照顧我，他是
              我大哥，我是他小弟，楊（雅玲）是吳（連期）的太太（見九十年度
              他字第五七八號偵查卷第一百三十五頁）」、「當天我在桃園火車站
              附近世華銀行提款機共提領十萬元，提領後十萬元在桃園市○○路旁
              交給林（俞君），.... （見九十年度偵字第九九四０號偵查卷第一
              百零八頁）」、「當天我先在新竹火車站附近的彰化銀行提領九萬元
              ，後來又在新竹監獄附近的某銀行提款機提領二萬五千元，當天下午
              五、六點在新竹監獄前面的停車場將十萬元交給林（俞君），交給林
              （俞君）之前我有在監獄幫甲○○購買一萬餘元食品、飲料，是吳（
              連期）打電話叫我買的，當時已經快過農曆年（見九十年度偵字第九
              九四０號偵查卷第一百零八、一百零九頁）」、「....，十五萬元是
              分數次向林（俞君）拿，最後一次拿五萬元，都是拿現金，....，沒
              有簽文件或憑證（見九十年度偵字第九九四０號偵查卷第一百零九頁
              ）」、「我第一次給林（俞君）十萬元，林（俞君）同時給我一張三
              十萬元借據和.... 本票，他是直接拿給我，沒有用信封或其他東西
              包裝，林（俞君）也沒說為何要給我該本票和借據，我在第二次給林
              十萬元之後，甲○○打電話叫我要將借據、本票交給癸○○，我就到
              郵局將上開借據一張和本票二張（惟誤述為三張）全部郵寄給楊（雅
              玲），.... （見九十年度偵字第九九四０號偵查卷第一百零九頁、
              一百十頁）」、「....，八十九年間我認識被告陳（柏壽）、被告林
              （俞君）、被告吳（連期），我跟被告吳（連期）之前在北監執行時
              就認識，....，我有拿手機給被告林（俞君），.... （見本院卷九
              十一年八月九日筆錄）」、「....，被告林（俞君）當時是口頭上跟
              我講說被告吳（連期）要借三十萬元給我，後來我先後二次各交十萬
              元給被告林（俞君），這二十萬元是被告吳（連期）的太太籌的錢，
              再匯給我，我再轉交給被告林（俞君），.... （見本院卷九十一年
              八月九日筆錄）」、「....，事後被告林（俞君）有在另一通電話中
              跟我講被告吳（連期）不敢在戒治所中用他的行動電話聯繫借錢的事
              ，被告林（俞君）要我買行動電話跟門號給被告吳（連期）聯繫借錢
              的事，我有買行動電話及門號並交給被告林（俞君），因為我跟被告
              林（俞君）是朋友所以才介入這件事，我當時買的是易付卡，我知道
              被告吳（連期）在戒治所不能使用行動電話，後來被告吳（連期）有
              使用這支行動電話跟我聯繫過，被告吳（連期）說他是信任我才借錢
              給被告林（俞君）要我負擔保責任，並要我通知被告林（俞君）簽借
              據跟本票，買行動電話的錢是我出的，後來癸○○有匯十一萬五千元
              二次到我華南銀行雙園分行的帳戶，我拿二十萬元分二次各十萬元給
              被告林（俞君），剩下三萬元是我的費用，癸○○跟我說她只有湊到
              二十萬元，被告吳（連期）只有用這支行動電話跟我談借款的事，這
              支行動電話是我在跳蚤市場買的，我買的易付卡門號不只一個，被告
              林（俞君）最後在去年才把二十萬元分次還清給我，我拿到這些錢沒
              有轉給被告吳（連期）及癸○○（見本院卷九十一年十月一日筆錄）
              」、「（有無在九十年一月九日拿十萬元給被告林？）有的，我當天
              先領好十萬元，再相約在桃園火車站碰面坐上被告林（俞君）的車，
              錢、行動電話、易付卡、充電器、電池等在車上交給被告林（俞君）
              ，.... 在九十年一月九日拿給被告林（俞君），事後被告吳（連期
              ）有利用這隻電話跟我聯絡問我錢有無交給被告林（俞君），我說有
              ，後來九十年一月二十日我在新竹提款十萬元再到新竹戒治所停車場
              交給被告林（俞君），我在第一次拿錢給被告林（俞君）時他就拿給
              我各簽三十萬元的本票及借據，我後來把借據及本票交給癸○○（見
              本院卷九十一年十月二十二日筆錄）」、「被告林（俞君）所述不實
              ，我確實有拿二十萬元給被告林（俞君），他事後為了還我三萬元利
              息還拿他的花旗、中國信託信用卡各一張給我刷，中國信託那張我拿
              去台北市○○○路燦坤消費買壹台掃描器或印表機，另外壹張我拿去
              預借現金被提款機吃掉，因為密碼錯誤（見本院卷九十一年十月二十
              二日筆錄）」、「我有看過被告吳（連期）寫的這封信，是被告林（
              俞君）交給我的，信中是問我認不認識被告林（俞君）及被告林（俞
              君）的經濟狀況，之前被告林（俞君）就跟我提過他需要錢用我就跟
              他介紹被告吳（連期），他拿信給我是之後的事，被告吳（連期）後
              來在電話中有問我這件事，我跟被告吳（連期）說可以借，我還替他
              擔保這筆錢，另外有透過被告林（俞君）跟被告吳（連期）說擔保這
              件事，我是在九十年元旦左右就拿三六八八行動電話給被告林（俞君
              ）轉交給被告吳（連期），.... （見本院卷九十一年十月二十二日
              筆錄）」、「（八十年底九十年初經濟情況如何？）不好，三餐尚可
              ，沒有其他多的錢，.... （見本院卷九十一年十月二十二日筆錄）
              」、「....，後來才另外買壹支三六八八給被告林帶進去給被告吳使
              用，.... （見本院卷九十一年十一月十九日筆錄）」等語及證人即
              被告甲○○之直屬主管子○○於本院審理時證稱「我認識被告吳（連
              期），他是我戒治所的人犯，被告吳（連期）有跟我提過被告林（俞
              君）要跟他借錢的事，我記得是二、三十萬元，我跟他說是否以前有
              跟他認識，且時間剩下二個多月，要他自己看著辦，我們監獄沒有明
              文規定不可以跟人犯借錢的，可是常情判斷不妥，我不知道是後被告
              吳（連期）有無借錢給被告林（俞君），被告吳（連期）當時沒有提
              過是否被迫或利益交換才借錢，證人癸○○我不認識，我沒有在監獄
              看過或聽過被告吳（連期）使用行動電話，依所裡規定人犯不可使用
              行動電話，....，一般而言，被告林（俞君）應該不會見到我管理的
              被告（甲○○），唯有我休息時間一個半小時由被告林（俞君）代班
              ，他就可以跟被告吳（連期）碰面（見本院卷九十一年一月二十二日
              筆錄）」、「被告吳（連期）有跟我提過被告林（俞君）多次借錢的
              事，也有拿本票借據給我看，可是我不知道有沒有交錢（見本院卷九
              十一年一月二十二日筆錄）」、等語，均相符合，且互核一致，復有
              被告甲○○所使用上開３６８８型行動電話及易付卡門號自九十年一
              月十日起至三月十九日止之通聯紀錄乙份、扣案之戊○○上開帳戶存
              褶乙份、癸○○所提出上開借據乙紙、本票二紙、九十年一月九日、
              二十日匯款單二紙、被告乙○○所申請使用0000000000號
              呼叫器基本資料清單乙紙、彰化商業銀行雙園分行九十年六月二十日
              彰雙園字第一一四三號函及其所附戊○○上開帳戶之歷次提款交易明
              細各乙份，在卷可稽，足堪認定。
          ２、雖被告乙○○於本院審理時辯稱上開二十萬元係其向戊○○所借，惟
              戊○○後來並未借錢，伊未拿到這二十萬元，且其未寄交被告甲○○
              之信件予戊○○及自戊○○處取交上開３６８８型行動電話予被告吳
              連期使用，其亦未利用機會及身分向被告甲○○圖得上開二十萬元之
              不法利益云云。惟被告乙○○上開所辯，不僅核與被告甲○○迭次於
              警、偵訊中及本院審理時供述之情節不符，亦核與證人陳靜蘭、楊雅
              玲、戊○○及子○○四人分別迭次於警、偵訊中及本院審理時證述之
              情節，均相矛盾，且戊○○於九十年一月間，其個人財務即其困窘乙
              情，亦據證人戊○○於本院審理時證述屬實，並為被告乙○○於本院
              審理時所知悉在卷，則被告乙○○於右揭時地因個人急需現金花用之
              情形下，焉有逕向「同病相憐」狀況下之戊○○借款之可能，至為顯
              然。再者，癸○○及被告甲○○二人於右揭時地與被告乙○○本人原
              均不相識，若非被告乙○○於右揭時地確曾向被告甲○○借款，則被
              告甲○○之配偶癸○○焉有先後二次匯款各十一萬五千元至戊○○上
              開帳戶，再由戊○○出面交付各十萬元現金予被告乙○○之必要，而
              被告乙○○又焉有於上開借據上記載向「癸○○」借款三十萬元之可
              能，且戊○○若果未依被告甲○○之指示先後交付各十萬元現金予被
              告乙○○收受，則衡諸一般常情，被告乙○○焉有將原所簽發上開三
              十萬元本票乙紙換成十萬元本票二紙之必要，更遑論被告乙○○有「
              無故」交付或留存上開借款乙紙及本票二紙在癸○○處之可能，至為
              灼然。
          ３、綜上所述，被告乙○○上開所辯，顯亦係事後卸責之詞，亦不足採信
              。被告甲○○、證人陳靜蘭、癸○○、戊○○及子○○五人上開所述
              ，應堪採信。被告乙○○右揭事實一、（二）之犯行，亦臻明確，應
              予依法論科。
    （三）右揭事實二、部分：
          １、被告己○○、甲○○二人右揭事實二、之犯行，業據證人戊○○迭次
              於警訊及偵查中證稱「去（８９）年十一月底甲○○透過友人....，
              要我買一隻ＮＯＫＩＡ６２１０型式之行動電話（全配）送至新竹，
              再打電話聯絡一個『陳先生（即被告己○○）』見面後再將手機交給
              他，才認識他，就是新竹監獄雇用管理員己○○（見九十年度他字第
              一四九七號偵查卷第三頁）」、「約於去年十二月一日上午十時左右
              ，因當時經濟情況不好，所以拜託我親大哥蕭玉城以當富邦銀行信用
              卡到台北市○○路全虹莒光店刷卡購買一隻ＮＯＫＩＡ６２１０行動
              電話手機，並於隔日（二日）下午十四時左右依甲○○信中交待之
              .... 呼叫器呼叫『陳先生』，陳先生約我於當天至新竹市某大賣場
              停車場見面，陳先生著便服駕乙輛裕隆３０３自用小客車前來，因我
              先前於電話中已告訴『陳先生』我所駕駛車輛車號，所以彼此很快就
              知道彼此之身分，見面之後一陣寒暄，即把手機交給陳先生（見九十
              年度他字第一四九七號偵查卷第三、四頁）」、「經我當場指認『陳
              先生』即為己○○（指認新竹監獄職員名冊影本）（見九十年度他字
              第一四九七號偵查卷第四頁）」、「（甲○○寫給你交代買手機給陳
              柏壽之信現於何處？）撕掉丟棄了（見九十年度他字第一四九七號偵
              查卷第四頁）」、「（當時你以何門號與己○○聯絡？門號何人所有
              ？）0000000000，是我大哥蕭玉城申辦給我使用（見九十
              年度他字第一四九七號偵查卷第四頁）」、「購買當天曾以0000
              000000門號搭配使用（見九十年度他字第一四九七號偵查卷第
              四頁）」、「不知過了幾天，我即在住處收到甲○○（八十九年十二
              月八日）傳真給我，我就知道己○○已經收到手機（見九十年度他字
              第一四九七號偵查卷第四頁）」、「事後我曾在上次見面之大賣場見
              過己○○使用我託我大哥買之手機（見九十年度他字第一四九七號偵
              查卷第四頁）」、「（經你親自提出甲○○透過友人傳真給你之傳真
              二紙內容為何？）約略為交代我辦的二件事（一件買手機給陳先生，
              一件買解藥），.... （見九十年度他字第一四九七號偵查卷第四頁
              ）」、「甲○○傳真給我隔幾天，我即到新莊益民醫院以我名義購買
              一星期的量，解四號的藥，以相同方式，我以0000000000
              號行動電話與己○○約於相同之大賣場停車場見面，當場交給己○○
              我所買之解藥，請代為轉交給甲○○（見九十年度他字第一四九七號
              偵查卷第四、五頁）」、「....，經過多日之後甲○○從新竹監獄打
              行動電話給我，才知道己○○在監獄執勤時，曾於甲○○面前提及有
              某人給他一隻手機配備不好，不如他所想像的，所以甲○○才要我買
              一隻手機給他（指己○○）（見九十年度他字第一四九七號偵查卷第
              五頁）」、「....，八十九年十一月底吳（連期）寫未經監所檢查的
              私信給我，叫我買一支６２１０諾基亞手機給一位『陳桑』，並留下
              『陳桑』的呼叫器，次日我就叫我哥哥蕭玉城到台北市○○路、中華
              路口的全虹通信行幫我買一支上開電話手機，當天蕭（玉城）有買回
              來給我，蕭（玉城）說他有刷卡，次日我就將該手機拿到新竹交流道
              附近某大賣場的停車場交給『陳桑』，....，『陳桑』拿走手機後我
              就回家了（見九十年度他字第一四九七號偵查卷第十六、十七頁）」
              、「（該位『陳桑』是否照片中的己○○？）是的（見九十年度他字
              第一四九七號偵查卷第十七頁）」、「....，拿到手機後我有將我自
              己的0000000000號行動電話卡片放入該手機使用，我是看
  到該新手機好奇才試用一下，上開門號是用我哥哥蕭玉城名義申請，
              蕭（玉城）申請後就將該門號給我使用（見九十年度他字第一四九七
              號偵查卷第十七頁）」、「....，我將手機交給陳（柏壽）後不久，
              陳（柏壽）叫我到７─１１便利商店接收傳真，我就到台北市○○路
              商一家７─１１商店並告訴陳（柏壽）傳真號碼，接著陳（柏壽）就
              傳真一張吳（連期）所寫的信給我，吳（連期）交待我去新莊益民醫
              院買解四號的藥，並將藥交給陳（柏壽）轉交給他，四號是指海洛因
              ，我有將該傳真交給刑警，我收到傳真後約一、二天我就到新莊益民
              醫院掛號看診，購買解毒癮的藥，這是我第一次到新莊益民醫院看診
              ，拿到藥後約隔兩天，我在前述有大象圖樣的新竹某大賣場內將該藥
              交給陳（柏壽）轉交給吳（連期），.... （見九十年度他字第一四
              九七號偵查卷第十七、十八頁）」、「他說是要給監所內一位基隆『
              惠平』的人用，吳（連期）在傳真和電話都有說，我不認識『惠平』
              （見九十年度他字第一四九七號偵查卷第十八頁）」、「（前述買手
              機的信和買藥的傳真，是否甲○○的字跡？）是，我認得他的字跡（
              見九十年度他字第一四九七號偵查卷第十八頁）」、「....，他（即
              被告己○○）的門號0000000000號，我將藥品交給陳（柏
              壽）時，有看到他使用吳（連期）叫我購買的前開手機，我不太清楚
              吳（連期）為何要買手機給陳（柏壽），但吳（連期）在信中有提到
               很受陳（柏壽）的照顧，而且後來吳（連期）也口頭上說過陳（柏
              壽）向他表示以前有人送他手機配備很不好，吳（連期）才說買一支
              送他，.... （見九十年度他字第一四九七號偵查卷第十八頁）」、
              「八十九年間我有施用海洛因及安非他命的習慣，....，我當時稱呼
              被告陳（柏壽）為『進桑』，....，我有在八十九年十一月間拿一隻
              ＮＯＫＩＡ六二一○行動電話含易付卡門號送給被告陳（柏壽）門號
              我忘記了，....，我去益民醫院三、四次，.... （見本院卷九十二
              年八月九日筆錄）」、「....，我當時確實有收到一封信，內容是要
      我幫『惠平』買解毒癮的藥但沒有說要買多少錢，....，這封信是被
              告吳（連期）寫給我，.... （見本院卷九十一年十一月十九日筆錄
              ）」等語明確，核與被告甲○○迭次於警訊及偵查中供稱「（警方場
              提二張傳真紙署名阿肥（即戊○○），是何人書寫？）是我本人於新
              竹監獄舍房內所寫的（見九十年度他字第一四九七號偵查卷第四十三
              頁）」、「....，目的是請阿肥幫我辦二件事（見九十年度他字第一
              四九七號偵查卷第四十三頁）」、「....，要阿肥去新莊市益民醫院
              買解藥，....，再轉交給我（見九十年度他字第一四九七號偵查卷第
              四十四頁）」、「在新竹監獄戒治期間，於運動場上遇到乙位基隆籍
              綽號『惠平』男子好像毒癮未斷很難過，所以才會要解藥，目的是要
              給綽號『惠平』使用（見九十年度他字第一四九七號偵查卷第四十四
              頁）」「（卷附寫給阿肥的傳真是否你所書寫？）....，我在新竹監
              所內寫的，阿肥就是戊○○，我署名承岳之父，承岳是我兒子（見九
              十年度他字第一四九七號偵查卷第四十五、四十六頁）」、「因我在
              新竹監所遇到朋友惠平，他的毒癮未斷，所以要買解藥給他吃（見九
              十年度他字第一四九七號偵查卷第四十六頁）」、「（信中寫出叫（
              陳）玉輝辦兩件事是指何事？）一件是買解藥，.... （見九十年度
              他字第一四九七號偵查卷第四十六頁）」、「....，我跟證人陳（玉
              輝）是因為以前在北監執行認識，....，我當時八十九年十二月確實
              有要證人陳（玉輝）幫我買解毒癮的藥，當時是我在戒治所認識的『
              惠平』因戒毒剛進來，我是看他毒癮發作幫她買，....，後來我也沒
              有拿到這些藥，.... （見九十一年八月九日筆錄）」、「我確實有
              寫過一封信給證人陳（玉輝）幫『惠平』買解毒癮的藥，....，時間
              大約在八十九年十二月或九十年一月，寫好之後沒有裝信封就透過
              .... 帶出去給證人陳（玉輝），我不知道『惠平』的真實姓名，可
              是我不知道證人陳（玉輝）有無收到，後來我也沒有幫『惠平』收到
              解毒癮的藥，.... （見本院卷九十一年十一月十九日筆錄）」等語
          、證人蕭玉城於警訊中證稱「是以我富邦銀行之信用卡刷卡購買，
              ....，共付現金約七千元，刷卡二千一百（五十）元，.... （見九
              十年度他字第一四九七號偵查卷第七頁）」、「要送給他人，至於何
              人我就不知道，當時手機搭配我現在使用之0000000000門
              號，門號我留下來使用至今，手機則交給我弟弟（即戊○○）（見九
              十年度他字第一四九七號偵查卷第七頁）、「約去（８９）年九月份
              我到全虹大同昌吉門市申辦手機搭配門號，該門號就是當時搭配購買
              之號碼，購買之後即連同另一隻３２１０手機及000000000
              0門號交給我弟弟戊○○使用（見九十年度他字第一四九七號偵查卷
              第八頁）」、「約於去年何時已忘，見過有乙封好像是監獄寄給我弟
              弟（即戊○○）之信，內容我不知道，何人寄來的，我也不知道（見
              九十年度他字第八頁）」等語，均相符合，且互核一致，復有蕭玉城
              富邦銀行信用卡八十九年十二月一日消費紀錄乙紙、益民醫院九十年
              七月十二日函及其所附戊○○就診紀錄各乙份、戊○○所提出上開６
              ２１０型行動電話服務申請書乙紙、八十九年十二月八日被告甲○○
              之傳真信件二紙及其指認被告己○○之管理員名冊乙紙及上開６２１
              ０型行動電話自八十九年十二月二日起至六月十七日止之通聯紀錄乙
              份，在卷可稽，應堪認定。
          ２、雖被告己○○、甲○○二人於本院審理時均辯稱被告甲○○未曾透過
              戊○○交付上開６２１０型行動電話予被告己○○使用，且被告陳柏
              壽亦未自戊○○處收受解四號的藥云云，而證人戊○○於本院審理時
              亦改稱被告甲○○未曾寫信給他要他買手機給被告己○○，其係自行
              主動送上開６２１０型行動電話給被告己○○使用，而上開傳真二紙
              係被告乙○○傳真的，不是被告己○○，其亦未將上開解四號的藥交
              給被告己○○云云。惟被告己○○、甲○○二人上開所辯，不僅核與
              證人戊○○、蕭玉城二人分別迭次於警訊及偵查中證述之情節不符，
              有如上述，且上開傳真二紙均係被告甲○○親自書寫乙節，亦據被告
              甲○○於本院審理時供承屬實，然被告乙○○之姓氏為「林」，被告
              甲○○焉有於上開傳真紙上逕以「陳桑」稱呼被告乙○○之可能，至
              為顯然，而被告乙○○雖於八十九年十二月間曾先後多次向被告吳連
              期借款三十萬元，惟當時均遭被告甲○○多次藉故推拖，直至九十年
              一月間，被告甲○○始行答應上開借款，亦據本院認定在卷，有如上
              述，則衡諸上情，被告乙○○亦焉有前於「八十九年十二月八日」，
              甚至「八十九年十一月間」之時，即已先後多次為被告甲○○寄交及
              傳真上開信件予戊○○收受之必要及可能。又經本院檢視證人戊○○
              於右揭時地所購買之上開６２１０型行動電話之通聯紀錄後，被告陳
              柏壽所使用0000000000號門號確有自「八十九年十二月二
              日起至六月十七日」止之使用紀錄在案，惟並無被告乙○○所使用0
              000000000號門號之使用紀錄，此有上開通聯紀錄乙份可佐
              ，且被告乙○○、己○○二人，不僅在身材、臉形、身高等均無任何
              相似之處，並均為戊○○原已相識之友人，亦據戊○○及被告乙○○
              、己○○三人於本院審理時所供述在卷，則衡諸一般常理，戊○○在
              交付上開６２１０型行動電話予「對方」時，亦應無無法認出該「對
              方」為被告乙○○或己○○之可能，更遑論將被告己○○誤認成被告
              乙○○之可能，至為顯然。再者，上開傳真紙上所稱「陳桑」其人已
              據證人戊○○迭次於警訊及偵查中當場指認上開戒治所管理員名冊（
              按當時名冊上同時有被告乙○○及己○○二人之照片）後，確認係被
              告己○○本人，且被告己○○其姓氏「陳」之社會上通用日文發音，
              亦確與「陳桑（或進桑）」乙詞相符，是證人戊○○迭次於警訊及偵
              查中證稱「陳桑」其人係被告己○○本人，且被告甲○○要其所購買
              之上開６２１０型行動電話及解四號的藥，均係交付被告己○○等語
              ，均堪採信。
          ３、至於公訴人認戊○○於八十九年十二月十日在益民醫院所購買之解四
              號的藥，已經被告己○○帶進上開戒治所交予被告甲○○食用云云，
              惟公訴人此部分所述，不僅業據被告己○○、甲○○二人迭次於警、
              偵訊中及本院審理時堅決否認在卷，且被告己○○、甲○○二人於遭
              警查獲時，亦未扣得公訴人所稱「解四號的藥」在案，且證人子○○
              於本院審理時亦證稱「....，我當時沒有看過被告吳（連期）使用抵
              癮藥物（即解四號的藥），.... （見本院卷九十一年一月二十二日
              筆錄）」、「被告吳（連期）在我接收他後，沒有看到他毒癮發作過
              （見本院卷九十一年一月二十二日筆錄）」等語屬實，是僅憑被告陳
              柏壽確曾自戊○○處收受其所購買上開解四號的藥乙情，在查無其他
              積極事證為佐之情形下，自仍不足為逕認被告己○○確已將上開解四
              號的藥帶進上開戒治所交予被告甲○○，附此敘明。
          ４、綜上所述，被告己○○、甲○○二人上開所辯，顯均係事後卸責之詞
              ，均不足採信，而證人戊○○於本院審理時改稱之詞，顯亦係其迴護
              被告己○○、甲○○二人之詞，亦不足為有利被告己○○、甲○○二
              人認定之依據，至為灼然。被告己○○、甲○○二人右揭事實二、之
              犯行，均臻明確，應予依法論科。
二、查被告乙○○、己○○二人於右揭時地均任職法務部台灣新竹監獄（含附設戒治
    所）之管理員，均為依據法令從事公務之人員；被告丑○○雖非依據法令從事公
    務之人員，亦非受公務機關委託承辦公務之人，其與被告乙○○共犯貪污治罪條
    例之罪（即右揭事實一、（一）部分），依貪污治罪條例第三條之規定，仍應依
    該條例處斷，核被告乙○○、丑○○二人右揭事實一、（一）所為，均係犯貪污
    治罪條例第五條第一項第三款之對於職務上之行為，收受賄賂罪（即丙○○、庚○○部分）及同條項第三款之對於職務上之行為，期約賄賂罪（即壬○○部分）
    ；被告乙○○右揭事實一、（二）所為，係犯修正後貪污治罪條例第六條第一項
    第四款之對於主管及監督之事務，明知違背法令，直接圖自己不法利益，因而獲
    得利益罪；被告己○○右揭事實二、所為，係犯貪污治罪條例第四條第一項第五
    款之對於違背職務之行為，收受賄賂罪；被告甲○○右揭事實二、所為，則係犯
    修正後貪污治罪條例第十一條第一項之非依據法令從事公務之人員，亦非受公務
    機關委託承辦公務之人，對於依據法令從事公務之人員，關於違背職務之行為，
    交付賄賂罪。按修正前貪污治罪條例第六條第一項第四款及第十一條第一項之規
    定，先後於九十年十一月七日及九十二年二月六日經修正公布，並分別自九十年
    十一月九日及九十二年二月八日起生效施行，應依刑法第二條第一項前段之規定
    ，從修正後貪污治罪條例第六條第一項第四款及第十一條第一項之規定處斷；又
    公訴人以被告乙○○、丑○○二人就壬○○部分所為，亦均係犯貪污治罪條例第
    五條第一項第三款之對於職務上之行為，收受賄賂罪嫌云云，惟被告乙○○不僅
    於本院審理時堅決否認有收受周玉瑛所匯入之一萬元賄賂等語在卷，且丙○○、
    庚○○、壬○○三人於右揭同一時地先後撥打上開行動電話後，邱瑞珍、陳莉華
    二人即先後於八十九年十月十一日及十七日各自匯款及轉帳一萬元至被告乙○○
    上開帳戶，並提出邱瑞珍上開八十九年十月十一日匯款單乙紙及陳莉華八十九年
    十月十七日郵局存褶乙份可稽，有如上述，然被告乙○○上開帳戶於八十九年十
    月間，不僅查無「第三筆（即周玉瑛部分）」一萬元之匯入紀錄，此有上開帳戶
    之交易查詢報表、歷史交易資料查詢、交易資料查詢各乙份可佐，且除證人壬○○、周玉瑛二人證述確曾於「數日或隔日」後即匯款一萬元至被告乙○○上開帳
    戶云云外，壬○○、周玉瑛二人並均未能提出匯款單或存褶等資料為憑，是僅憑
    壬○○雖確以被告乙○○上開職務上之行為，先與被告丑○○「期約」上開一萬
    元賄賂，並在上開戒治班庫房內持上開行動電話撥打聯絡周玉瑛乙情，自尚不足
    為逕認識被告乙○○確有「收受」壬○○上開一萬元之賄賂，是公訴人就被告乙○○、丑○○二人此部分所認，容有誤會，合先敘明。公訴人另以被告乙○○右
    揭事實一、（二）所為，係犯貪污治罪條例第四條第一項第五款之對於違背職務
    之行為，收受賄賂罪嫌云云，惟被告乙○○曾於右揭時地私自寄交上開信件予戊○○收受，並自戊○○處收受上開Ｖ３６８８型行動電話轉交予被告甲○○使用
    ，而向被告甲○○免息借得上開二十萬元，雖據本院認定在卷，有如上述，然被
    告乙○○於右揭時地私自寄交上開信件予戊○○收受，並自戊○○處收受上開Ｖ
    ３６８８型行動電話轉交予被告甲○○使用之行為，乃屬其向被告甲○○借款上
    開二十萬元之「過程」而已，並非被告乙○○以上開違背法令上之行為而收受上
    開二十萬元為其「對價關係」，被告乙○○因借款上開二十萬元，而免付按年息
    百分之五計算利息計三千八百四十七元，始為被告乙○○利用上開主管及監督之
    事務，違背上開規定，「直接」向被告甲○○圖得之「不法利益」，而與被告乙○○為被告甲○○違背上開規定，私自寄交上開信件予戊○○收受及自戊○○處
    收受上開Ｖ３６８８型行動電話轉交予被告甲○○使用之行為間，自無任何賄賂
    或不正利益之「對價關係」存在，即上開二十萬元應屬被告甲○○、乙○○二人
    間之「借貸關係」，至為顯然，是公訴人就被告乙○○此部分所認，容有誤會，
    依刑事訴訟法第三百條之規定，變更公訴人此部分原起訴所引應適用之法條。被
    告乙○○、丑○○二人就右揭事實一、（一）、被告己○○就右揭事實二、均先
    後要求、期約上開賄賂之前行為及被告甲○○就右揭事實二、行求、期約上開賄
    賂之前行為，均應分別為被告乙○○、丑○○、己○○三人收受上開賄賂及被告
    甲○○交付上開賄賂之後行為所吸收，均不另論擬。被告乙○○就右揭事實一、
    （二）先後二次向被告甲○○圖得上開各十萬元利息之不法利益（合計三千八百
    四十七元），為其遂行上開乙次圖利犯罪行為之各個動作（按被告乙○○初始即
    係向被告甲○○借款三十萬元），為接續犯，應論以一罪。被告乙○○、丑○○
    二人就右揭事實一、（一）中先後收受賄賂二次（即丙○○、庚○○部分）及期
    約賄賂一次（即壬○○部分）之行為，其時間緊接，所犯構成要件相同，顯係基
    於概括犯意所為，均為連續犯，均應依刑法第五十六條之規定，均論以情節較重
    之收受賄賂乙罪，並加重其刑。被告丑○○雖非依據法令從事公務之人員，亦非
    受公務機關委託承辦公務之人，惟其與被告乙○○就所犯上開右揭事實一、（一
    ）之罪間，有犯意聯絡及行為分擔，均為共同正犯。被告乙○○就右揭事實一、
    （一）及（二）之犯行間，其犯意各別，要件不同，應予分論併罰。被告丑○○
    就右揭事實一、（一）之犯行於偵查中自白不諱，有如上述，應依貪污治罪條例
    第八條第二項前段之規定，減輕其刑。被告乙○○、丑○○二人就右揭事實一、
    （一）所收受之上開賄賂為現金二萬元、被告乙○○就右揭事實一、（二）所獲
    得上開利息計三千八百四十七元之不法利益及被告己○○及甲○○二人就右揭事
    實二、所收受及交付之上開賄賂為價值九千一百五十元之上開６２１０型行動電
    話乙支，均在五萬元以下，且其等上開犯罪之情節均尚屬輕微，應分別依貪污治
    罪條例第十二條第一項、第二項之規定，均減輕其刑，再就被告乙○○、丑○○
    二人就右揭事實一、（一）所犯之罪，依法先加後減之，並就被告丑○○部分遞
    減輕之。爰審酌被告乙○○、己○○二人於右揭時地均係任職上開戒治所之管理
    員，均為依據法令從事公務之人員，而被告甲○○、丑○○二人亦均明知上情，
    竟為一己私利，分別或共同對於違背上開職務之行為、上開職務上之行為及對主
    管或監督之事務，明知違背法令，而先後收受、交付上開賄賂二萬元、６２１０
    型行動電話乙支及直接圖自己之不法利益，因而獲得上開利息計三千八百四十七
    元之不法利益，不僅嚴重破壞國家之整體官箴，亦嚴重損及公務人員之個人形象
    及被告乙○○、己○○、甲○○、丑○○四人犯罪後之態度等一切情狀，分別量
    處如主文所示之刑，並就被告乙○○部分定其應執行之刑，再依貪污治罪條例第
    十七條之規定，分別對被告乙○○、己○○、甲○○、丑○○四人諭知褫奪公權
    三年、三年、一年、一年，以資儆懲。
三、至於被告乙○○、丑○○就右揭事實一、（一）所收受之賄賂現金二萬元、被告
    乙○○就右揭事實一、（二）所圖得上開利息計三千八百四十七元之不法利益及
    被告己○○就右揭事實二、所收受之賄賂上開價值九千一百五十元之６２１０型
    行動電話乙支（含電池、充電器），應依貪污治罪條例第十條第一項、第二項之
    規定，均諭知追繳，如全部或一部不能追繳時，分別追徵其價額或以其財產抵償
    之。
貳、不另為無罪諭知部分：
一、本件公訴意旨另以：被告乙○○基於上開同一對於上開職務上之行為，收受賄賂
    之概括犯意，另於八十九年十月間，在上開戒治所內，向接受戒治之人犯丁○○
    表示缺錢，而要求丁○○給付金錢，使丁○○為求平順度過戒治期間，乃應允期
    約給予，被告乙○○即提供行動電話供丁○○對外聯絡籌款，並通知胞弟洪兆洲
    於八十九年九月二十九日，在新竹監獄門口附，交付五萬元現金予被告乙○○收
    受；被告甲○○基於上開同一對於依據法令從事公務之人員，關於違背職務之行
    為，交付賄賂之概括犯意，為能在監所對外隱密聯繫親友，即與被告乙○○商妥
    ，以交付被告乙○○二十萬元為代價，委請被告乙○○違背查禁職務，為其攜帶
    行動電話等設備入監使用（即被告乙○○所犯右揭事實一、（二）部分），即由
    被告甲○○先後於九十年一月十日及二月十三日透過戊○○交付上開二十萬元予
    被告乙○○收受，再由被告乙○○於九十年一月十日交付上開３６８８型行動電
    話乙支被告甲○○使用，因認被告乙○○此部分所為，另涉有貪污治罪條例第五
    條第一項第三款之對於職務上之行為，收受賄賂罪嫌云云；被告甲○○此部分所
    為，另涉有貪污治罪條例第十一條第一項之對於依據法令從事公務之人員，關於
    違背職務之行為，交付賄賂罪嫌云云。
二、按「犯罪事實應依證據認定之，無證據不得推定其犯罪事實」，刑事訴訟法第一
    百五十四條第一項定有明文。
三、訊據被告乙○○、甲○○二人均堅決否認此部分犯行，被告乙○○辯稱：伊未曾
    向丁○○對上開職務上之行為，收受上開五萬元之賄賂等語；被告甲○○則辯稱
    ：伊當時係因乙○○多次借款推拖不掉，才不得借款上開二十萬元予乙○○，惟
    並非屬伊使用上開Ｖ３６８８行動電話對價之賄賂等語。經查：
    （一）被告乙○○部分：公訴人認被告乙○○另涉有以其上開職務上之行為，向
          丁○○要求、期約，並由洪兆洲交付上開五萬元現金之賄賂乙情，無非以
          證人王建國、丁○○二人個人之單一證述之詞，為其僅有之論據。惟公訴
          人此部分所訴，不僅業據被告乙○○迭次於警、偵訊中及本院審理時堅決
          否認在卷，且王建國亦僅係在上開戒治所時曾「聽聞」證人丁○○叫其弟
          洪兆洲交付上開五萬元予被告乙○○，並非在場親眼見聞，而證人丁○○
          於本院審理時亦改稱「....，被告林（俞君）當時是戒治所的主管，我在
          戒治時被告林（俞君）未曾向我說過付錢給他就可以平順度過戒治，我也
          沒有使用過被告林（俞君）的行動電話，洪兆洲是我親弟弟，我也沒有叫
          洪兆洲拿五萬元現金給被告林（俞君），....，我曾因這件事來做過證，
          我當時作證所述不實在，我當時還不知道洪兆洲有無拿錢給被告林（俞君
          ），我問過我弟弟他說沒有拿錢給被告林（俞君），我弟弟不認識被告林
          （俞君），.... （見本院卷九十二年四月四日筆錄）」等語在卷，亦核
          與其本人先前於偵查中及證人王建國二人上開證述之情節，均相矛盾，另
          洪兆洲其人經本院迭次依法傳喚，亦均未能到庭作證，且公訴人復未能提
          出足以證明被告乙○○於右揭時地確有向丁○○要求、期約上開五萬元之
          賄賂，並由洪兆洲交付上開五萬元賄賂予被告乙○○收受之其他積極事證
          為佐，則僅憑證人王建國、丁○○二人上開先後矛盾之個人指述之詞，自
          尚不足為認定被告乙○○亦確有公訴人所指此部分犯行之依據，至為顯然
          。此外，復查無其他積極事證足資證明被告乙○○確有公訴人所指此部分
          犯行，自屬不能證明被告乙○○此部分之犯罪，然因公訴人認被告此部分
          所為與其上開經本院論罪科刑之右揭事實一、（一）部分間，有連續犯之
          裁判上一罪關係，爰不另為無罪之諭知，附此敘明。
    （二）被告甲○○部分：公訴人以被告甲○○此部分所為，係犯貪污治罪條例第
          十一條第一項之對於依據法令從事公務之人員，關於違背職務之行為，交
          付賄賂罪嫌云云。惟被告乙○○曾於右揭時地私自寄交上開信件予戊○○
          收受，並自戊○○處收受上開Ｖ３６８８型行動電話轉交予被告甲○○使
          用，而向被告甲○○借得上開二十萬元之不法利益，雖據本院認定在卷，
          有如上述，然被告被告甲○○經被告乙○○轉交戊○○所交付上開Ｖ３６
          ８８型行動電話使用之行為，乃屬其借款予被告乙○○之「過程」而已，
          而被告甲○○借款之上開二十萬元，揆諸上述，則係被告乙○○利用上開
          主管、監督之事務，違背上開規定，「直接」向被告甲○○圖得之「不法
          利益」，亦如上述，則上開二十萬元借款與被告乙○○違背上開規定，私
          自寄交上開信件予戊○○收受及自戊○○處收受上開Ｖ３６８８型行動電
          話轉交予被告甲○○使用之行為間，自無任何賄賂之「對價關係」存在，
          是公訴人就被告乙○○此部分所認，容有誤會，至為顯然。此外，復查無
          其他積極事證足資證明被告甲○○確有公訴人所訴此部分犯行，自亦屬不
          能證明被告甲○○此部分之犯罪，然因公訴人認被告甲○○此部分所為與
          其上開經本院論罪科刑之右揭事實二、部分間，有連續犯之裁判上一罪關
          係，爰不另為無罪之諭知，附此敘明。
據上論斷，應依刑事訴訟法第二百九十九條第一項前段、第三百條，貪污治罪條例第
四條第一項第五款、第五條第一項第三款、修正後貪污治罪條例第六條第一項第四款
、第十一條第一項、第二條前段、第三條、第八條第二項前段、第十條第一項、第二
項、第十二條第一項、第二項、第十七條，刑法第十一條前段、第二條第一項前段、
第二十八條、第五十六條、第三十七條第二項，判決如主文。
本案經檢察官何祖舜到庭執行職務。
中      華      民      國      九十二      年      九    月    三十    日
                          臺灣桃園地方法院刑事第二庭
                                    法  官  林晏鵬
右正本證明與原本無異。
如不服本判決，應於判決送達後十日內向本院提出上訴狀( 應附繕本 )，上訴於
臺灣高等法院。
                            書記官  陳青瑜
中      華      民      國      九十二      年      十    月     二     日
附錄法條：貪污治罪條例第四條、第五條、修正後貪污治罪條例第六條、第十一條
貪污治罪條例第四條
有下列行為之一者，處無期徒刑或十年以上有期徒刑，得併科新台幣一億元以下罰金
：
一  竊取或侵占公用或公有器材、財物者。
二  藉勢或藉端勒索、勒徵、強占或強募財物者。
三  建築或經辦公用工程或購辦公用器材、物品，浮報價額、數量、收取
    回扣或有其他舞弊情事者。
四  以公用運輸工具裝運違禁物品或漏稅物品者。
五  對於違背職務之行為，要求、期約或收受賄賂或其他不正利益者。
前項第一款至第四款之未遂犯罰之。
貪污治罪條例第五條
有下列行為之一者，處七年以上有期徒刑，得併科新台幣六千萬元以下罰
金：
一  意圖得利，擅提或截留公款或違背法令收募稅捐或公債者。
二  利用職務上之機會，詐取財物者。
三  對於職務上之行為，要求、期約或收受賄賂或其他不正利益者。
前項第一款及第二款之未遂犯罰之。
貪污治罪條例第六條
有下列行為之一者，處五年以上有期徒刑，得併科新臺幣三千萬元以下罰
金：
一  意圖得利，抑留不發職務上應發之財物者。
二  募集款項或徵用土地、財物，從中舞弊者。
三  竊取或侵占職務上持有之非公用私有器材、財物者。
四對於主管或監督之事務，明知違背法令，直接或間接圖自己或其他私
    人不法利益，因而獲得利益者。
五  對於非主管或監督之事務，明知違背法令，利用職權機會或身分圖自
    己或其他私人不法利益，因而獲得利益者。
前項第一款至第三款之未遂犯罰之。
貪污治罪條例第十一條
對於第二條人員，關於違背職務之行為，行求、期約或交付賄賂或其他不
正利益者，處一年以上七年以下有期徒刑，得併科新台幣三百萬元以下罰
金。
不具第二條人員之身分而犯前項之罪者，亦同。
犯前二項之罪而自首者，免除其刑；在偵查或審判中自白者，減輕或免除
其刑。


司法院資訊處製作；財團法人民間司法改革基金會備份。
